【裁判字號】    94,訴,123
【裁判日期】    951031
【裁判案由】    拆屋還地
【裁判全文】
臺灣彰化地方法院民事判決  94年度訴字第123號
原      告  楊地○○
訴訟代理人  林世祿律師
複  代理人  Ｊ○○
被      告  卯○○
            庚○○
法定代理人  Ｚ○○○
被      告  ｗ○○即江再種
            戊○○
            Ｄ○○
            宇○○即江惠伶
            Ｆ○○
            壬○○
            Ｂ○○
            乙○○即江周
            黃○○
            Ａ○○
            Ｃ○○
            辰○○
            即江淡之承受訴訟.
            Ｍ○○
            即江淡之承受訴訟.
            甲辰○
            即江淡之承受訴訟.
            癸○
                      弄6號
            即江淡之承受訴訟.
            ｔ○○
            ｅ○○
            丁○○
            ｆ○○
            ｚ○○
            子○○
上  一  人
訴訟代理人  鄭秀珠律師
複  代理人  甲Ｆ○
            甲未○
被      告  己○○
            甲己○
            ｈ○○
            丙○○即江圳平
            Ｅ○○
            甲○○即江存權
            巳○○
            Ｌ○○
            Ｈ○○即江樹０
            ｑ○○
            ｒ○○
            ｐ○○
                      號3樓
            Ｏ○○
上  一  人
訴訟代理人  ｍ○○○
被      告  午○○
            未○○
            甲巳○○
            亥○○
            甲乙○
            天○○
            辛○○
            ｕ○○
            ｄ○○即江世傑
被      告  宙○○即江惠君
            ｃ○○即江惠瑛
            ｙ○○
                      5弄13.
            Ｐ○○
            Ｒ○○即江建志
            ｏ○○
            ｓ○○
            甲戌○
            甲亥○
            甲酉○
            甲天○
            甲Ｌ○○
            甲宇○○
            甲午○
            寅○○
            甲甲○
            甲戊○
            甲玄○○
                      4樓
            甲丙○
            申○○
            ｂ○○
            ａ○○
兼上三人
法定代理人  甲Ｇ○
被      告  Ｎ○○
            甲宙○○
            Ｗ○○
            ｇ○○○
            甲辛○
            甲Ｈ○
            ｎ○○
            甲丁○
            ｖ○○
                      現應為.
            Ｕ○○
            Ｖ○○
            Ｓ○○
            玄○○
            ｌ○○
            ｉ○○
            ｊ○○
            酉○○○
            ｋ○○
            甲Ｉ○○
                      號
            甲庚○○
            Ｘ○○
                      號4樓
            Ｑ○○
            丑○○
            戌○○
            ｘ○○
                      現應為.
            甲申○○
            地○○
            Ｉ○○○
            甲Ｊ
上  一  人
訴訟代理人  甲Ｋ○
被      告  甲Ａ○
            甲Ｂ○
            甲黃○
            甲地○
            甲Ｄ○
            甲Ｃ
                      5樓
            甲壬○
            甲癸○
兼上二人
法定代理人  Ｇ○○
被      告  甲丑○
            甲寅○
                      號
            甲子○
            甲卯○
            Ｋ○○
            即江民之承受訴訟.
            Ｔ○○
            即江民之承受訴訟.
            甲Ｅ○○
            即江民之承受訴訟.
            Ｙ○○
            即江民之承受訴訟.
上列當事人間請求拆屋還地事件，本院於民國95年10月23日言詞
辯論終結，判決如下：
    主      文
一、被告辰○○、Ｍ○○、甲辰○、癸○應將坐落彰化縣員林鎮
    ○○○段五００地號土地上如附圖所示編號二、七部分，面
    積分別為０．００五三五八、０．００五０二五公頃之磚造
    平房拆除，並將該部分土地交還原告及其他共有人。
二、被告黃○○應將坐落同上地號土地上如附圖所示編號三部分
    ，面積為０．００二一一二公頃之磚造平房及編號四部分，
    面積０．００九八九０公頃之二樓（複丈成果圖誤載為三樓
    ）磚造房屋拆除，並將該部分土地交還原告及其他共有人。
三、被告ｐ○○、辛○○、Ｘ○○、Ｑ○○、丑○○、戌○○、
    ｘ○○、甲申○○、Ｉ○○○、ｕ○○、ｑ○○、ｒ○○、
    地○○、Ｈ○○即江樹０、甲Ｊ、Ｋ○○、Ｔ○○、甲Ｅ○○、Ｙ○○應將坐落同上地號土地上如附圖所示編號一部分
    ，面積０．００六一九二公頃之磚造平房拆除，並將該部分
    土地交還原告及其他共有人。
四、被告Ｉ○○○、ｕ○○、ｑ○○、ｒ○○、地○○應將坐落
    同上地號土地上如附圖所示編號五部分，面積０．００八一
    三九公頃之磚造平房拆除，並將該部分土地交還原告及其他
    共有人。
五、被告Ｈ○○即江樹０應將坐落同上地號土地上如附圖所示編
    號八部分，面積０．００八九八０公頃之磚造平房拆除，並
    將該部分土地交還原告及其他共有人。
六、被告寅○○、ｔ○○、ｅ○○、甲甲○、甲戊○、甲玄○○
    、甲丙○應將坐落同上地號土地上如附圖所示編號六部分，
    面積０．００四一九０公頃之磚造平房拆除，並將該部分土
    地交還原告及其他共有人。
七、被告卯○○應將坐落同上地號土地上如附圖所示編號十部分
    ，面積為０．００七二九九公頃之磚造平房拆除，並將該部
    分土地交還原告及其他共有人。
八、被告Ｄ○○、戊○○、Ｐ○○、Ｒ○○即江建志、ｏ○○、
    ｓ○○、Ｆ○○、Ｂ○○、乙○○即江周、壬○○應將坐
    落同上地號土地上如附圖所示編號十一部分，面積為０．０
    ０二五四三公頃之磚造平房拆除，並將該部分土地交還原告
    及其他共有人。
九、被告玄○○、甲○○即江存權、巳○○、ｌ○○、ｉ○○、
    ｊ○○、Ｌ○○、酉○○○、午○○、未○○、ｋ○○、Ｏ
    ○○應將坐落同上地號土地上如附圖所示編號十二部分，面
    積為０．０一一三０六公頃之磚造平房拆除，並將該部分土
    地交還原告及其他共有人。
十、被告玄○○、甲○○即江存權、巳○○、ｌ○○、ｉ○○、
    ｊ○○、Ｌ○○、酉○○○、午○○、未○○、ｋ○○、Ｏ
    ○○、甲Ｉ○○、甲庚○○應將坐落同上地號土地上如附圖
    所示編號十九部分，面積為０．００二三六八公頃之磚造平
    房拆除，並將該部分土地交還原告及其他共有人。
十一  被告ｖ○○、ｈ○○、丙○○即江圳平、Ｕ○○、Ｖ○○、
    Ｓ○○應將坐落同上地號土地上如附圖所示編號十三部分，
    面積為０．００七二六三公頃之磚造平房拆除，並將該部分
    土地交還原告及其他共有人。
十二  被告Ｅ○○應將坐落同上地號土地上如附圖所示編號十五部
    分，面積為０．００五六八０公頃之磚造平房拆除，並將該
    部分土地交還原告及其他共有人。
十三  被告Ｎ○○、子○○、甲宙○○、Ｗ○○應將坐落同上地號
    土地上如附圖所示編號十四部分，面積為０．００八五八四
    公頃之磚造平房拆除，並將該部分土地交還原告及其他共有
    人。
十四  被告ｇ○○○、己○○、甲己○、甲辛○、甲Ｈ○、ｎ○○
    、甲丁○應將坐落同上地號土地上如附圖所示編號十七、十
    八、二十部分，面積分別為０．００四九八三、０．００三
    五四一、０．００二六一三公頃之磚造平房拆除，並將該部
    分土地交還原告及其他共有人。
十五  被告ｆ○○、丁○○、甲Ｇ○、ｂ○○、ａ○○、申○○、
    甲巳○○、亥○○、甲乙○、天○○、ｚ○○應將坐落同上
    地號土地上如附圖所示編號十六及編號二十一部分，面積分
    別為０．００六八０四公頃、０．０一０一八二公頃之磚造
    平房拆除，並將該部分土地交還原告及其他共有人。
十六  被告ｐ○○、辛○○、Ｘ○○、Ｑ○○、丑○○、戌○○、
    ｘ○○、甲申○○、Ｉ○○○、ｕ○○、ｑ○○、ｒ○○、
    地○○、Ｈ○○即江樹０、甲Ｊ、Ｋ○○、Ｔ○○、甲Ｅ○○、Ｙ○○、辰○○、Ｍ○○、甲辰○、癸○、黃○○、Ａ
    ○○、Ｃ○○、甲午○、寅○○、ｔ○○、ｅ○○、甲甲○
    、甲戊○、甲玄○○、甲丙○、卯○○、庚○○、宙○○即
    江惠君、ｃ○○即江惠瑛、ｙ○○、宇○○即江惠伶、ｄ○○即江世傑、ｗ○○即江再種、甲戌○、甲亥○、甲酉○、
    甲天○、甲Ｌ○○、甲宇○○、Ｄ○○、戊○○、Ｐ○○、
    Ｒ○○即江建志、ｏ○○、ｓ○○、Ｆ○○、Ｂ○○、乙○○即江周、壬○○、玄○○、甲○○即江存權、巳○○、
    ｌ○○、ｉ○○、ｊ○○、Ｌ○○、酉○○○、午○○、未
    ○○、ｋ○○、Ｏ○○、甲Ｉ○○、甲庚○○、Ｎ○○、子
    ○○、甲宙○○、Ｗ○○、ｇ○○○、己○○、甲己○、甲
    辛○、甲Ｈ○、ｎ○○、甲丁○、ｖ○○、ｈ○○、丙○○
    即江圳平、Ｕ○○、Ｖ○○、Ｓ○○、Ｅ○○、甲地○、甲
    黃○、甲Ｂ○、甲Ａ○、甲Ｄ○、甲Ｃ、Ｇ○○、甲壬○、
    甲癸○、甲寅○、甲丑○、甲子○、甲卯○；ｆ○○、丁○○、甲Ｇ○、ｂ○○、ａ○○、申○○、甲巳○○、亥○○
    、甲乙○、天○○、ｚ○○應將坐落同上地號土地上如附圖
    所示編號九部分，面積為０．００二三一三公頃之磚造平房
    拆除，並將該部分土地交還原告及其他共有人。
十七  被告ｐ○○、辛○○、Ｘ○○、Ｑ○○、丑○○、戌○○、
    ｘ○○、甲申○○、Ｉ○○○、ｕ○○、ｑ○○、ｒ○○、
    地○○、Ｈ○○即江樹０、Ｋ○○、Ｔ○○、甲Ｅ○○、Ｙ
    ○○、辰○○、Ｍ○○、甲辰○、癸○、黃○○、Ａ○○、
    Ｃ○○、甲午○、寅○○、ｔ○○、ｅ○○、甲甲○、甲戊○、甲玄○○、甲丙○、卯○○、庚○○、ｗ○○即江再種
    、甲戌○、甲亥○、甲酉○、甲天○、甲Ｌ○○、甲宇○○
    、Ｄ○○、戊○○、Ｐ○○、Ｒ○○即江建志、ｏ○○、ｓ
    ○○、Ｆ○○、Ｂ○○、乙○○即江周、壬○○、玄○○
    、甲○○即江存權、巳○○、ｌ○○、ｉ○○、ｊ○○、Ｌ
    ○○、酉○○○、午○○、未○○、ｋ○○、Ｏ○○、甲Ｉ
    ○○、甲庚○○、Ｎ○○、子○○、甲宙○○、Ｗ○○、ｇ
    ○○○、己○○、甲己○、甲辛○、甲Ｈ○、ｎ○○、甲丁○、ｖ○○、ｈ○○、丙○○即江圳平、Ｕ○○、Ｖ○○、
    Ｓ○○、Ｅ○○、甲地○、甲黃○、甲Ｂ○、甲Ａ○、甲Ｄ
    ○、甲Ｃ、Ｇ○○、甲壬○、甲癸○、ｆ○○、丁○○、甲
    Ｇ○、ｂ○○、ａ○○、申○○、甲巳○○、亥○○、甲乙○、天○○、ｚ○○應將坐落同上地號土地上如附圖所示編
    號二十二部分，面積為０．０八四四五二公頃之空地交還原
    告及其他共有人。
十八  原告其餘之訴及假執行之聲請駁回。
十九  訴訟費用由被告按附表一之比例負擔。
二十  本判決於原告以如附表二所示之金額供擔保後得假執行。被
    告子○○如以如附表二所示之金額為原告預供擔保，得免為
    假執行。
    事實及理由
壹、本件被告ｐ○○、Ｘ○○、Ｑ○○、丑○○、戌○○、ｘ○○、甲申○○、ｕ○○、地○○、Ｋ○○、Ｔ○○、甲Ｅ○○、Ｙ○○、Ａ○○、Ｃ○○、甲午○、寅○○、ｔ○○、
    ｅ○○、甲甲○、甲戊○、甲玄○○、甲丙○、庚○○、宙
    ○○、ｃ○○即江惠瑛、ｙ○○、宇○○即江惠伶、ｗ○○
    即江再種、甲戌○、甲亥○、甲酉○、甲天○、甲Ｌ○○、
    甲宇○○、Ｄ○○、戊○○、Ｐ○○、Ｒ○○即江建志、ｏ
    ○○、ｓ○○、Ｆ○○、乙○○即江周、甲○○即江存權
    、巳○○、ｌ○○、ｉ○○、ｊ○○、午○○、未○○、辛○○、ｋ○○、甲Ｉ○○、甲庚○○、Ｎ○○、甲宙○○、
    Ｗ○○、ｇ○○○、己○○、甲辛○、甲Ｈ○、ｎ○○、甲
    丁○、ｖ○○、丙○○即江圳平、Ｕ○○、Ｖ○○、Ｓ○○
    、甲地○、甲黃○、甲Ｂ○、甲Ａ○、甲Ｄ○、甲Ｃ、Ｇ○○、甲壬○、甲癸○、甲Ｇ○、ｂ○○、ａ○○、申○○、
    甲巳○○、亥○○、甲乙○、天○○、ｚ○○受合法通知，
    未於言詞辯論期日到場，被告辰○○、ｒ○○、江祐鈞即江
    世傑、辛○○、甲己○、ｑ○○、Ｏ○○、Ｂ○○、酉○○○、甲寅○、甲丑○、甲子○、甲卯○、ｆ○○、ｈ○○、
    Ｉ○○○、壬○○、甲Ｊ、Ｍ○○、甲辰○、癸○經合法通
    知，未於最後言詞辯論期日到場，核無民事訴訟法第三百八
    十六條所列各款情形，爰依原告之聲請，由其一造辯論而為
    判決。
貳、按訴狀送達後，原告不得將原訴變更或追加他訴。但請求之
    基礎事實同一者，或該訴訟標的對於數人必須合一確定時，
    追加其原非當事人之人為當事人者，不在此限，民事訴訟法
    第二百五十五條第一項第二款、第五款分別定有明文。（一
    ）本件原告於民國九十四年三月九日具狀追加江再之繼承
    人宙○○即江惠君、ｃ○○即江惠瑛、ｙ○○、宇○○即江
    惠伶、ｄ○○即江世傑為被告；於九十四年三月十日又具狀
    追加江周用之繼承人Ｐ○○、Ｒ○○即江建志、ｏ○○、ｓ
    ○○為被告。經查，原告係於九十四年二月十七日提起本件
    訴訟，江再（六十七年九月二十一日死亡）及江周用（八
    十一年八月十八日死亡）已於起訴前死亡，本件訴訟標的對
    於之江再及江周用之繼承人有合一確定之必要，故原告追
    加江再及江周用之繼承人即宙○○即江惠君、ｃ○○即江惠
    瑛、ｙ○○、宇○○即江惠伶、江世傑、Ｐ○○、Ｒ○○即
    江建志、ｏ○○、ｓ○○等人為被告，依法並無不合，應予
    准許。（二）原告又於九十四年七月四日追加甲戌○、甲亥
    ○、甲酉○、甲天○、甲Ｌ○○、甲宇○○、甲午○、甲辰
    ○、江淡（訴訟中死亡）、癸○、寅○○、甲甲○、甲戊○
    、甲玄○○、甲丙○、ｂ○○、ａ○○、甲Ｇ○、Ｎ○○、
    甲宙○○、Ｗ○○、ｇ○○○、甲辛○、甲Ｈ○、ｎ○○、
    甲丁○、ｖ○○、Ｕ○○、Ｖ○○、Ｓ○○、玄○○、ｌ○○、ｉ○○、ｊ○○、酉○○○、ｋ○○、甲Ｉ○○、甲庚○○、江民（訴訟中死亡）、Ｘ○○、Ｑ○○、丑○○、戌
    ○○、ｘ○○、甲申○○、地○○、Ｉ○○○、甲Ｊ為被告
    。於九十四年十一月二十八日，原告又追加甲地○、甲黃○
    、甲Ｂ○、甲Ａ○、甲Ｄ○、甲Ｃ、Ｇ○○、甲壬○、甲癸○、甲寅○、甲丑○、甲子○、甲卯○為被告。經查，原告
    追加之人，與本件訴訟標的原先起訴之數人必須合一確定，
    所依據之事實與起訴之事實均屬同一，是原告訴之追加，並
    無不合，應予准許，合先敘明。
參、原告於九十四年二月十七日提起本件訴訟後，被告江淡於九
    十四年八月二日死亡，經原告具狀聲明由江淡之繼承人辰○○、Ｍ○○、甲辰○、癸○承受訴訟；被告江民已於九十四
    年六月二十八日死亡，經原告具狀聲明由江民之繼承人Ｋ○○、Ｔ○○、甲Ｅ○○、Ｙ○○承受訴訟；經核與卷附戶籍
    謄本、繼承系統表均無不合，應予准許。
肆、原告起訴主張：
  一坐落彰化縣員林鎮○○○段五００地號、地目建、面積二０
    九八．一七平方公尺土地（下稱系爭土地），於日據時代乃
    屬共有，後來分割、移轉，原告為現在共有人之一。詎被告
    未經原告及其他共有人之同意，亦無正當權源，竟於系爭土
    地上建屋占用，占用之面積、情形如附圖即彰化縣員林地政
    事務所九十四年四月十九日土地複丈成果圖所示，此顯有侵
    害還原告及其他共有人之權益，爰依民法第八百二十一條、
    第七百六十七條提起本訴。
  二
      (一)如附圖所示編號一、五、八之磚造平房為被告辛○○、
        ｐ○○、ｑ○○、ｒ○○、ｕ○○、Ｈ○○即江樹０占
        用、其均為訴外人江琴之繼承人，故應由江琴之全部繼
        承人即被告ｐ○○、辛○○、Ｘ○○、Ｑ○○、丑○○
        、戌○○、ｘ○○、甲申○○、Ｉ○○○、ｕ○○、ｑ
        ○○、ｒ○○、地○○、Ｈ○○即江樹０、甲Ｊ、Ｋ○○、Ｔ○○、甲Ｅ○○、Ｙ○○拆除返還土地。雖被告
        Ｈ○○即江樹０主張編號八之磚造平房是自己蓋的，被
        告ｑ○○主張編號五之磚造平房係其父蓋的，但江琴之
        繼承人尚有長子、次子二房未表示意見，實不宜縮減之
        。
      (二)如附圖所示編號二、七之磚造平房為被告辰○○、Ｍ○○占用，其均為訴外人江炎山之繼承人，故應由江炎山
        之全部繼承人即被告辰○○、Ｍ○○、甲辰○、癸○拆
        除返還土地。
      (三)如附圖所示編號三之磚造平房及編號四之三樓磚造房屋
        為被告黃○○、Ａ○○、Ｃ○○占用，其均為訴外人江
        炎發之繼承人，故應由江炎發之全部繼承人即黃○○、
        Ａ○○、Ｃ○○、甲午○拆除返還土地。雖被告黃○○
        稱編號三之磚造平房及編號四之二樓（複丈成果圖誤載
        為三樓）磚造房屋是自己蓋的，但房屋老舊，江炎發之
        繼承人尚有Ａ○○、Ｃ○○、甲午○未表示意見，實亦
        不宜縮減之。
      (四)如附圖所示編號六之磚造平房為被告ｔ○○、ｅ○○占
        用，其均為訴外人江秋竹之繼承人，故應由江秋竹之全
        部繼承人即被告寅○○、ｔ○○、ｅ○○、甲甲○、甲
        戊○、甲玄○○、甲丙○拆除返還土地。
      (五)如附圖所示編號十之磚造平房為被告卯○○、庚○○、
        ｗ○○即江再種、江再（已）占用，其均為訴外人
        江筆之繼承人，故應由江筆之全部繼承人即被告卯○○
        、庚○○、宙○○即江惠君、ｃ○○即江惠瑛、ｙ○○
        、宇○○即江惠伶、ｄ○○即江世傑、ｗ○○即江再種
        、甲戌○、甲亥○、甲酉○、甲天○、甲Ｌ○○、甲宇
        ○○拆除返還土地。雖被告卯○○稱房子只有自己出錢
        而已，但房屋老舊且與原告於現場訪查所得結果不同（
        現場稱由其兄弟四人共有），且稅籍資料上是江筆及江
        再種之名字，卯○○所稱亦與常情不符，故仍向江筆之
        全部繼承人請求之。
      (六)如附圖所示編號十一之磚造平房為被告Ｄ○○、戊○○
        、Ｐ○○、Ｒ○○即江建志、ｏ○○、ｓ○○、Ｆ○○
        、Ｂ○○、壬○○、乙○○即江周占用，其均為訴外
        人江淹之繼承人，故應由江淹之全部繼承人即被告Ｄ○○、戊○○、Ｐ○○、Ｒ○○即江建志、ｏ○○、ｓ○○、Ｆ○○、Ｂ○○、乙○○、壬○○拆除返還土地。
      (七)如附圖所示編號十二、十九之磚造平房為被告Ｌ○○、
        甲○○即江存權占用，其均為訴外人江萬置之繼承人，
        故應由江萬置之全部繼承人即被告玄○○、甲○○即江
        存權、巳○○、ｌ○○、ｉ○○、ｊ○○、Ｌ○○、酉
        ○○○、午○○、未○○、ｋ○○、Ｏ○○、甲Ｉ○○
        、甲庚○○拆除返還土地。雖被告Ｌ○○稱編號十二之
        磚造平房為其兄弟蓋的，然尚有編號十九建物未敘及，
        故仍向江萬置之全部繼承人請求之。
      (八)如附圖所示編號十三、十四、十五、十七、十八、二十
        之磚造平房，為被告丙○○即江圳平、ｈ○○、子○○
        、Ｅ○○、己○○、甲己○占用，其均為訴外人江合之
        繼承人，故應由江合之全部繼承人即被告Ｎ○○、子○○、甲宙○○、Ｗ○○、ｇ○○○、己○○、甲己○、
        甲辛○、甲Ｈ○、ｎ○○、甲丁○、ｖ○○、ｈ○○、
        丙○○即江圳平、Ｕ○○、Ｖ○○、Ｓ○○、Ｅ○○、
        甲地○、甲黃○、甲Ｂ○、甲Ａ○、甲Ｄ○、甲Ｃ、Ｇ
        ○○、甲壬○、甲癸○、甲寅○、甲丑○、甲子○、甲
        卯○拆除返還土地。雖部份繼承人有為何人興建之敘述
        ，然其均稱居住上百年，且尚有其他繼承人未表示意見
        ，故仍向江合之全部繼承人請求之，而不予分別請求。
        又被告Ｏ○○對於編號十八部分應該沒有共有權。
      (九)如附圖所示編號十六、二十一之磚造平房為被告丁○○
        、甲Ｇ○、ｆ○○、ｚ○○占用，其均為訴外人江順之
        繼承人，故應由江順之全部繼承人即被告ｆ○○、丁○○、甲Ｇ○、ｂ○○、ａ○○、申○○、甲巳○○、亥
        ○○、甲乙○、天○○、ｚ○○拆除返還土地。
      (十)如附圖所示編號九之磚造平房為公廳，係訴外人江琴、
        江華、江順、江合、江萬置五人所建，故應由江琴、江
        華、江順、江合、江萬置之全部繼承人即被告ｐ○○、
        辛○○、Ｘ○○、Ｑ○○、丑○○、戌○○、ｘ○○、
        甲申○○、Ｉ○○○、ｕ○○、ｑ○○、ｒ○○、地○○、Ｈ○○即江樹０、甲Ｊ、Ｋ○○、Ｔ○○、甲Ｅ○○、Ｙ○○、辰○○、Ｍ○○、甲辰○、癸○、黃○○
        、Ａ○○、Ｃ○○、甲午○、寅○○、ｔ○○、ｅ○○
        、甲甲○、甲戊○、甲玄○○、甲丙○、卯○○、庚○○、宙○○即江惠君、ｃ○○即江惠瑛、ｙ○○、宇○○即江惠伶、ｄ○○即江世傑、ｗ○○即江再種、甲戌
        ○、甲亥○、甲酉○、甲天○、甲Ｌ○○、甲宇○○、
        Ｄ○○、戊○○、Ｐ○○、Ｒ○○即江建志、ｏ○○、
        ｓ○○、Ｆ○○、Ｂ○○、乙○○即江周、壬○○、
        玄○○、甲○○即江存權、巳○○、ｌ○○、ｉ○○、
        ｊ○○、Ｌ○○、酉○○○、午○○、未○○、ｋ○○
        、Ｏ○○、甲Ｉ○○、甲庚○○、Ｎ○○、子○○、甲
        宙○○、Ｗ○○、ｇ○○○、己○○、甲己○、甲辛○
        、甲Ｈ○、ｎ○○、甲丁○、ｖ○○、ｈ○○、丙○○
        即江圳平、Ｕ○○、Ｖ○○、Ｓ○○、Ｅ○○、甲地○
        、甲黃○、甲Ｂ○、甲Ａ○、甲Ｄ○、甲Ｃ、Ｇ○○、
        甲壬○、甲癸○、甲寅○、甲丑○、甲子○、甲卯○；
        ｆ○○、丁○○、甲Ｇ○、ｂ○○、ａ○○、申○○、
        甲巳○○、亥○○、甲乙○、天○○、ｚ○○等人拆除
        返還土地。又如附圖編號二十二部分之空地，因公廳部
        分為全體被告共有，且均須利用空地通行，亦應由全體
        被告返還原告。並聲明：１、被告ｐ○○、辛○○、Ｘ
        ○○、Ｑ○○、丑○○、戌○○、ｘ○○、甲申○○、
        Ｉ○○○、ｕ○○、ｑ○○、ｒ○○、地○○、Ｈ○○
        即江樹０、甲Ｊ、Ｋ○○、Ｔ○○、甲Ｅ○○、Ｙ○○
        等人應將坐落同上地號土地上如附圖所示編號一、五、
        八部分，面積分別為０．００六一九二、０．００八一
        三九、０．００八九八０公頃之磚造平房拆除，並將該
        部分土地交還原告及其他共有人。２、如主文第一項所
        示。３、被告黃○○、Ａ○○、Ｃ○○、甲午○等人應
        將坐落同上地號土地上如附圖所示編號三部分，面積為
        ０．００二一一二之磚造平房及編號四部分，面積０．
        ００九八九０公頃之二樓磚造房屋拆除，並將該部分土
        地交還原告及其他共有人。４、如主文第六項所示。５
        、被告卯○○、庚○○、宙○○即江惠君、ｃ○○即江
        惠瑛、ｙ○○、宇○○即江惠伶、ｄ○○、ｗ○○即江
        再種、甲戌○、甲亥○、甲酉○、甲天○、甲Ｌ○○、
        甲宇○○應將坐落同上地號土地上如附圖所示編號十部
        分，面積為０．００七二九九公頃之磚造平房拆除，並
        將該部分土地交還原告及其他共有人。６、如主文第八
        項所示。７、被告玄○○、甲○○即江存權、巳○○、
        ｌ○○、ｉ○○、ｊ○○、Ｌ○○、酉○○○、午○○
        、未○○、ｋ○○、Ｏ○○、甲Ｉ○○、甲庚○○應將
        坐落同上地號土地上如附圖所示編號十二、十九部分，
        面積分別為０．０一一三０六、０．００二三六八公頃
        之磚造平房拆除，並將該部分土地交還原告及其他共有
        人。８、被告Ｎ○○、子○○、甲宙○○、Ｗ○○、ｇ
        ○○○、己○○、甲己○、甲辛○、甲Ｈ○、ｎ○○、
        甲丁○、ｖ○○、ｈ○○、丙○○即江圳平、Ｕ○○、
        Ｖ○○、Ｓ○○、Ｅ○○、甲地○、甲黃○、甲Ｂ○、
        甲Ａ○、甲Ｄ○、甲Ｃ、Ｇ○○、甲壬○、甲癸○、甲
        寅○、甲丑○、甲子○、甲卯○將坐落同上地號土地上
        如附圖所示編號十三、十四、十五、十七、十八、二十
        部分，面積分別為０．００七二六三、０．００八五八
        四、０．００五六八０、０．００四九八三、０．００
        三五四一、０．００二六一三公頃之磚造平房拆除，並
        將該部分土地交還原告及其他共有人。９、如主文第十
        五項所示。１０、被告ｐ○○、辛○○、Ｘ○○、Ｑ○○、丑○○、戌○○、ｘ○○、甲申○○、Ｉ○○○、
        ｕ○○、ｑ○○、ｒ○○、地○○、Ｈ○○即江樹０、
        甲Ｊ、Ｋ○○、Ｔ○○、甲Ｅ○○、Ｙ○○、辰○○、
        Ｍ○○、甲辰○、癸○、黃○○、Ａ○○、Ｃ○○、甲
        午○、寅○○、ｔ○○、ｅ○○、甲甲○、甲戊○、甲
        玄○○、甲丙○、卯○○、庚○○、宙○○即江惠君、
        ｃ○○即江惠瑛、ｙ○○、宇○○即江惠伶、ｄ○○即
        江世傑、ｗ○○即江再種、甲戌○、甲亥○、甲酉○、
        甲天○、甲Ｌ○○、甲宇○○、Ｄ○○、戊○○、Ｐ○○、Ｒ○○即江建志、ｏ○○、ｓ○○、Ｆ○○、Ｂ○○、乙○○即江周、壬○○、玄○○、甲○○即江存
        權、巳○○、ｌ○○、ｉ○○、ｊ○○、Ｌ○○、酉○○○、午○○、未○○、ｋ○○、Ｏ○○、甲Ｉ○○、
        甲庚○○、Ｎ○○、子○○、甲宙○○、Ｗ○○、ｇ○○○、己○○、甲己○、甲辛○、甲Ｈ○、ｎ○○、甲
        丁○、ｖ○○、ｈ○○、丙○○即江圳平、Ｕ○○、Ｖ
        ○○、Ｓ○○、Ｅ○○、甲地○、甲黃○、甲Ｂ○、甲
        Ａ○、甲Ｄ○、甲Ｃ、Ｇ○○、甲壬○、甲癸○、甲寅
        ○、甲丑○、甲子○、甲卯○；ｆ○○、丁○○、甲Ｇ
        ○、ｂ○○、ａ○○、申○○、甲巳○○、亥○○、甲
        乙○、天○○、ｚ○○應將坐落同上地號土地上如附圖
        所示編號九部分，面積為０．００二三一三公頃之磚造
        平房拆除，並將上開土地及編號二十二部分，面積為０
        ．０八四四五二公頃之空地交還原告及其他共有人。１
        １、原告願供擔保，請准宣告假執行。
    三系爭土地自日據時代即為建地，被告等卻稱以稻穀計算租
      金，實與常情有違，況被告所提紙箋，並無承租、收租或
      坐落地點之記載，（被告Ｈ○○即江樹０所提證物上地號
      為被告所寫）實無法看出有無租賃之關係，且其稱為原告
      被繼承人即訴外人江煥塒之筆跡，原告否認之，再被告主
      張已住有四代，然訴訟迄今卻僅有三張收據，實與常情不
      符。又支票為無因證券，無法看出源由及用途，故被告主
      張租賃，原告否認之；據悉江煥塒與被告均為江東興祭祀
      公業之派下，而江煥塒亦曾代管公業之事，或有可能為該
      公業事宜之收據，實不能單憑幾紙收據，即認有出租情事
      。江東興祭祀公業並未寫原告或原告之祖先為管理人，但
      有時候管理人出缺，就會找長輩來代管。又被告抗辯江煥
      塒，收取租金係半年每房一石一斗，然被告等所占用面積
      不等，豈有收同樣租金之理？況江煥塒係於八十七年二月
      份過世，然被告所提出之收據均在八十三年之前，故被告
      稱江煥塒死亡以後，江煥塒的繼承人在八十八年之後就沒
      有再向被告收租金了，顯為不實。
    四彰化縣政府耕地租佃委員會租佃爭議調解成立證明書上所
      列東山段四九八地號及彰化縣員林鎮公所耕地租佃委員會
      耕地地租減免證明書上所列東山段六六二地號土地均為江
      東興祭祀公業之財產，而彰化縣政府耕地租佃委員會租佃
      爭議調解成立證明書上所列之申請人即訴外人江猛為原告
      之被繼承人即江煥塒之父，所列之對造人即訴外人江山為
      被告己○○、甲己○等之被繼承人；彰化縣員林鎮公所耕
      地租佃委員會耕地地租減免證明書上所列之訴外人江萬賀
      為江煥塒之祖父，故被告所提之書據，實無法證明系爭土
      地有租賃一事。
    五被告Ｈ○○即江樹０稱被告繳的租金有連同本件的租金一
      起繳云云，原告否認其所提出領收證之真正，且祭祀公
      業租金不可能和個人之租金混著一起收。
伍、被告方面：
    一被告子○○則以：
      (一)坐落同上地號土地上如附圖所示編號十四部分之磚造平
        房，為日據時代所建，坐落系爭土地已有多年，顯非被
        告子○○所興建，目前雖由被告子○○及家人使用中，
        但被告子○○僅有使用權，針對該房屋之使用權是否均
        歸由被告一人所有，仍存疑問，惟原告對編號十四部分
        之磚造平房所有權歸屬未釐清前，逕行請求被告子○○
        拆屋還地，恐於法有違。又原告原請求被告應將系爭土
        地上之所有地上物拆除云云，該請求顯非合法。蓋被告
        子○○僅使用編號十四部分之磚造平房而已，對於其他
        房屋並未使用，再者被告對於編號十四部分之磚造平房
        是否具有使用權，尚存疑義，另對於編號十四部分之磚
        造平房以外之建物，究竟如何認定被告具有使用權或所
        有權，依法原告應負舉證責任。
      (二)編號十四部分之磚造平房之基地確為被告子○○之被繼
        承人即訴外人江可向原告之被繼承人即江煥塒承租建屋
        使用，以上承租之事實並有江煥塒向被告收取租金之收
        據為證。江可死亡後，沒有人拋棄繼承。而原告雖主張
        前開收據非必為江煥塒所為，但該收取租金之事實，並
        有本案其他被告可為證。
      (三)原告雖提出兩造間之祭祀公業江東興派下全員名冊、彰
        化縣政府耕地租佃委員會租佃爭議調解成立證明書、彰
        化縣員林鎮公所耕地租佃委員會耕地地租減免證明書、
        訴外人江猛、江煥塒戶籍謄本、及祭祀公業江東興財產
        清冊等證物，而主張被告所提出江煥塒出具之租金收據
        應為員林鎮○○段第六六二號及同段第四九八號土地之
        租金云云，惟原告所提出之前開證物，其中第三人即訴
        外人江萬賀及江猛均係基於祭祀公業江東興管理人身分
        所為，而祭祀公業管理人身分並非繼承所得，係由派下
        員全體選出，且江煥塒並非祭祀公業江東興之管理人，
        且原告也未提出江煥塒為祭祀公業江東興管理人之證明
        ，則原告所提出前開證物顯難證明江煥塒所出具之租金
        收據即係祭祀公業江東興財產之租賃關係。又依原告所
        提出之祭祀公業江東興派下全員名冊，未見被告子○○
        或其父親訴外人江可列名，另原告提出之彰化縣耕地租
        佃委員會租佃爭議調解成立證明書及彰化縣員林鎮公所
        耕地租佃委員會耕地地租減免證明書文件內之相對人即
        訴外人江山歲、江淮等人，也非被告子○○之被繼承人
        ，且原告並未說明有關該文件相對人江山歲、江淮等人
        與被告子○○之關係，顯見原告提出之前開證物，實不
        足證明其前開主張。又被告等人確實均有跟祭祀公業江
        東興租賃土地。
      (四)台灣早期租地亦多已稻穀為租金計算，該習慣為農業社
        會使然，且未限定應以耕地為主。因此系爭土地縱為建
        地，但以稻穀計算租金乃台灣習俗，並不違反常理。
      (五)原告之被繼承人即訴外人江煥塒並非祭祀公業江東興管
        理人，惟江煥塒生前確為系爭土地之所有權人，且江煥
        塒確實曾在八十一年三月十三日向被告收取八十一年、
        八十二年共四冬八十四斤租金共計七百九十八元，並有
        江煥塒出具之租金收據為證 (註：此部分與被告辰○○
        提出之收據為同一張)，且其他被告也可就前開租賃事
        實為證，足證江煥塒確曾就本案系爭土地出租與被告子
        ○○之父親江可建屋使用。綜上所陳，被告子○○為系
        爭土地之承租人，依法得使用系爭土地，並非無權占用
        ，原告之訴顯無理由。並聲明：原告之訴駁回。如受不
        利判決，願供擔保，請准宣告免為假執行。
    二被告ｄ○○即江世傑未於最後言詞辯論期日到場，惟據其
      以前到庭之聲明及陳述略以：對複丈成果圖沒有意見。被
      告ｄ○○即江世傑沒有住在系爭土地，亦未占有系爭土地
      ，且原告未查清事實即請求被告應將系爭土地上之所有地
      上物拆除云云，該請求顯非合法。而公廳的部分是好幾百
      人共有。並聲明：原告之訴駁回。
    三被告Ｍ○○、甲辰○、癸○未於最後言詞辯論期日到場，
      惟據其以前到庭之聲明及陳述略以：不同意原告拆屋，並
      聲明：原告之訴駁回。
    四被告辰○○未於最後言詞辯論期日到場，惟據其以前到庭
      之聲明及陳述略以：被告辰○○住在編號二跟七的位置，
      房子是以前竹子建的，後來改建成磚造，是被告辰○○的
      父親生前改建的，被告之母親江淡亦已往生。被告從祖先
      時代即居住該處，已上百年。而公廳的部分是好幾百人共
      有。並聲明：原告之訴駁回。
    五被告甲己○未於最後言詞辯論期日到場，惟據其以前到庭
      之聲明及陳述略以：編號十七、十八、二十都是被告甲己○在使用，（但是複丈成果圖編號二十的部分誤載為江存
      權）。而公廳的部分是好幾百人共有。並聲明：原告之訴
      駁回。
    六被告Ｅ○○則以：被告Ｅ○○住在編號十五的部分，房子
      以前是土角厝，是被告Ｅ○○出錢改建為磚造房屋，早年
      改建時亦無人反對（複丈成果圖誤載為江茼林）。公廳的
      部分是好幾百人共有。並聲明：原告之訴駁回。
    七被告Ｌ○○則以：被告Ｌ○○住在編號十二的部分，房子
      是被告Ｌ○○、Ｏ○○與訴外人江金柱、江金源一起蓋的
      ，後來沒有分割。三合院是被告Ｌ○○之祖父向其兄弟承
      租土地蓋的，關於租金，被告Ｌ○○是繳給原告的被繼承
      人即訴外人江煥塒，但是後來這幾年對方都不肯收租金，
      被告Ｌ○○願支付租金向原告承租系爭土地。而公廳的部
      分是好幾百人共有。被告等人均有跟祭祀公業江東興租賃
      土地。編號十七、十八、二十之建物為江山歲改建的。並
      聲明：原告之訴駁回。
    八被告Ｈ○○即江樹０則以：被告Ｈ○○即江樹０現在住的
      編號八的部分是自己改建的。編號五、六的部分是祖先蓋
      的。公廳是訴外人江琴、江華、江順、江合及江萬置蓋的
      ，公廳的部分是好幾百人共有。被告在上面已經住四代了
      ，原告祖先與被告的祖先是兄弟，原告的祖先同意被告的
      祖先租賃爭土地居住。原告的被繼承人即訴外人江煥塒死
      亡後，因為不知道江煥塒的兒子住在哪裡，所以八十八年
      以後就沒有繼續繳租金。而江煥塒的父親在世時，租金是
      每六個月收一次，被告有五房每房收取稻穀一石一斗，是
      以稻穀換算成現金給付。被告等人均有跟祭祀公業江東興
      租賃土地，早期祭祀公業江東興的租金和系爭土地的租金
      都是混著收的，因依照契約書之面積為０．二０七六甲，
      租金應有四百多斤，但被告當時都給付五百多斤。祭祀公
      業江東興之管理人沒有正式選，但原告之祖先曾有代管之
      事實。如附圖編號十七部分，目前為被告甲己○居住，被
      告己○○只有放東西，沒有住在哪裏。編號十八部分，亦
      是甲己○居住；編號十七、十八、二十之建物為江山歲改
      建的。編號十部分，應為被告卯○○蓋的，當時被告卯○○分給一些兄弟住，後來住不下，兄弟又搬出去。並聲明
      ：原告之訴駁回。
    九被告ｑ○○未於最後言詞辯論期日到場，惟據其以前到庭
      之聲明及陳述略以：編號五的部分是被告ｑ○○之父生前
      即三十年前改建的，之前為土角厝，被告ｑ○○、ｒ○○
      、ｕ○○、Ｉ○○○及地○○都沒有拋棄繼承。當時被告
      有繳房租，收據不知放在哪裡，原告的被繼承人即訴外人
      江煥塒死亡後就沒有來收租金。而公廳的部分是好幾百人
      共有。並聲明：原告之訴駁回。
    十被告Ｏ○○未於最後言詞辯論期日到場，惟據其以前到庭
      之聲明及陳述略以：被告Ｏ○○目前未居住在系爭土地，
      但與他人共有如附圖編號十二、十八、十九部分，我們從
      日據時代就有繳房租給原告，而公廳的部分是好幾百人共
      有。被告等人均有跟祭祀公業江東興租賃土地。並聲明：
      原告之訴駁回。
    十一被告黃○○則以：被告黃○○目前住在如複丈成果圖上編
      號三、四部分，此部分為房子壞掉後由被告黃○○自行改
      建，關於編號四的部分只有二樓，最上面一樓是搭鐵架，
      沒有牆壁。而租金是個人繳，不是統一繳，原告的被繼承
      人即江煥塒死之前，被告黃○○有拿租金二千元給江煥塒
      ，江煥塒死亡後，被告黃○○有拿租金去給江煥塒的兒子
      ，但江煥塒的兒子說不用。公廳的部分是好幾百人共有。
      被告等人均有跟祭祀公業江東興租賃土地。並聲明：原告
      之訴駁回。
    十二被告卯○○則以：被告卯○○住在編號十的部分，房子是
      被告卯○○於七十幾年時個人出錢改建，之前為土角厝，
      後來其他兄弟有些已經搬出去住，有些則已死亡，並非被
      告卯○○與兄弟合建的，不同意原告拆屋。而公廳的部分
      是好幾百人共有。並聲明：原告之訴駁回。
    十三被告Ｂ○○未於最後言詞辯論期日到場，惟據其以前到庭
      之聲明及陳述略以：被告Ｂ○○住在編號十一的部分，對
      複丈成果圖沒有意見。而公廳的部分是好幾百人共有。並
      聲明：原告之訴駁回。
    十四被告ｒ○○未於最後言詞辯論期日到場，惟據其以前到庭
      之聲明及陳述略以：被告有繳房租，原告之被繼承人即訴
      外人江煥塒死亡後就沒有來收租金。並聲明原告之訴駁回
      。
    十五被告玄○○則以：被告玄○○住在編號十二的部分，被告
      江存權為被告玄○○之兒子，被告江存權是住在編號十九
      ，沒有住在編號二十。原告之父往生後，才沒有來收租金
      ，被告玄○○都是拿到原告家繳錢。被告等人均有跟祭祀
      公業江東興租賃土地，被告Ｏ○○對編號十八之建物應沒
      有共有權。並聲明：原告之訴駁回。
    十六被告酉○○○未於最後言詞辯論期日到場，惟據其以前到
      庭之聲明及陳述略以：被告在那裡住了上百年，是原告之
      父過世後才沒有來收租金。並聲明：原告之訴駁回。
    十七被告甲子○、甲丑○、甲寅○、甲卯○未於最後言詞辯論
      期日到場，惟據其以前到庭之聲明及陳述略以：沒有住在
      系爭土地，也不知道系爭土地在哪裡。並聲明：原告之訴
      駁回。
    十八被告丁○○則以：被告住在系爭土地上已經五十三年，兩
      造的祖先是兄弟，後來為何變成這樣，被告丁○○也不清
      楚。並聲明：原告之訴駁回。
    十九被告ｆ○○未於最後言詞辯論期日到場，惟據其以前到庭
      之聲明及陳述略以：被告ｆ○○現在是住在編號十六的部
      分，房子本來是竹離混土，後來因颱風，是被告ｆ○○先
      生江樹甲改建，稅籍登記則是登記被告ｆ○○的名字，江
      樹甲已經死亡，子女並未辦理拋棄繼承，被告等人均有跟
      祭祀公業江東興租賃土地。並聲明：原告之訴駁回。
    二十被告ｈ○○未於最後言詞辯論期日到場，惟據其以前到庭
      之聲明及陳述略以：被告ｈ○○之祖父之前即已居住在系
      爭土地上，編號十三的房子是被告ｈ○○的父親江喜生前
      改建的，目前無人居住，之前為茅草屋，被告ｈ○○之父
      親往生後，其繼承人即被告ｈ○○、Ｕ○○、Ｖ○○、江
      素娥、江留碧及丙○○即江圳平都沒有拋棄繼承。並聲明
      ：原告之訴駁回。
    被告Ｉ○○○未於最後言詞辯論期日到場，惟據其以前到
      庭之聲明及陳述略以：原告的被繼承人即訴外人江煥塒死
      亡後就沒有來收租金。並聲明：原告之訴駁回。
    被告壬○○未於最後言詞辯論期日到場，惟據其以前到庭
      之聲明及陳述略以：被告壬○○之前是住在編號十一號的
      部分，房子不知為何人所蓋，但房子是被告壬○○之父親
      即訴外人江淹的名字，江淹已經死亡，其繼承人都沒有拋
      棄繼承，房子目前算是共有。不同意原告拆屋。並聲明：
      原告之訴駁回。
    被告甲Ｊ未於最後言詞辯論期日到場，惟據其以前到庭之
      聲明及陳述略以：被告甲Ｊ沒有住在系爭土地上，不同意
      原告拆屋。並聲明：原告之訴駁回。
    被告辛○○未於言詞辯論期日到場，惟其於九十四年四月
      十九日之勘驗筆錄內陳述被告辛○○住在系爭三合院內。
      並聲明：原告之訴駁回。
    被告宙○○即江惠君、ｃ○○即江惠瑛、ｙ○○及宇○○
      即江惠伶未於言詞辯論期日到場，惟其等具狀陳述：未占
      有系爭土地，且原告未查清事實即請求被告應將系爭土地
      上之所有地上物拆除云云，該請求顯非合法。並聲明：原
      告之訴駁回。
    被告ｐ○○、Ｘ○○、Ｑ○○、丑○○、戌○○、ｘ○○
      、甲申○○、ｕ○○、地○○、Ｋ○○、Ｔ○○、甲Ｅ○○、Ｙ○○、Ａ○○、Ｃ○○、甲午○、寅○○、ｔ○○
      、ｅ○○、甲甲○、甲戊○、甲玄○○、甲丙○、庚○○
      、ｗ○○即江再種、甲戌○、甲亥○、甲酉○、甲天○、
      甲Ｌ○○、甲宇○○、Ｄ○○、戊○○、Ｐ○○、Ｒ○○
      即江建志、ｏ○○、ｓ○○、Ｆ○○、乙○○即江周、
      甲○○即江存權、巳○○、ｌ○○、ｉ○○、ｊ○○、午
      ○○、未○○、ｋ○○、甲Ｉ○○、甲庚○○、Ｎ○○、
      甲宙○○、Ｗ○○、ｇ○○○、己○○、甲辛○、甲Ｈ○
      、ｎ○○、甲丁○、ｖ○○、丙○○即江圳平、Ｕ○○、
      Ｖ○○、Ｓ○○、甲地○、甲黃○、甲Ｂ○、甲Ａ○、甲
      Ｄ○、甲Ｃ、Ｇ○○、甲壬○、甲癸○、甲Ｇ○、ｂ○○
      、ａ○○、申○○、甲巳○○、亥○○、甲乙○、天○○
      、ｚ○○受合法通知，未於言詞辯論期日到場，亦未提出
      書狀作何聲明或陳述。
陸、得心證之理由：
  一、原告主張落彰化縣員林鎮○○○段五００地號、地目建、
      面積二０九八．一七平方公尺土地（下稱系爭土地），原
      告為現在共有人之一等情，有原告提出之土地登記謄本為
      證，且為到場之被告所不爭執，而被告ｐ○○、Ｘ○○、
      Ｑ○○、戌○○、甲申○○、地○○、Ｋ○○、Ｔ○○、
      甲Ｅ○○、Ｙ○○、Ａ○○、甲午○、寅○○、ｔ○○、
      ｅ○○、甲甲○、甲戊○、甲玄○○、甲丙○、庚○○、
      ｗ○○即江再種、甲戌○、甲亥○、甲天○、甲Ｌ○○、
      甲宇○○、Ｄ○○、Ｐ○○、Ｒ○○即江建志、ｏ○○、
      ｓ○○、Ｆ○○、乙○○即江周、甲○○即江存權、ｌ
      ○○、ｉ○○、ｊ○○、午○○、未○○、ｋ○○、甲Ｉ
      ○○、甲庚○○、Ｎ○○、甲宙○○、Ｗ○○、ｇ○○○
      、己○○、甲辛○、甲Ｈ○、ｎ○○、甲丁○、Ｕ○○、
      Ｖ○○、Ｓ○○、甲地○、甲黃○、甲Ｂ○、甲Ａ○、甲
      Ｄ○、甲Ｃ、Ｇ○○、甲壬○、甲癸○、甲巳○○、亥○○、甲乙○、天○○等人經合法通知，未於言詞辯論期日
      到場，亦未提出書狀供本院斟酌，依民事訴訟法第二百八
      十條第三項前段準用同條第一項前段規定，視同自認，堪
      認原告此部分之主張為真實。
  二、原告主張系爭土地遭被告等人無權占有，為被告子○○、
      Ｌ○○、Ｈ○○即江樹０、ｑ○○、Ｏ○○、黃○○、ｒ
      ○○、玄○○、酉○○○、Ｉ○○○一致所否認，均辯稱
      系爭建物均係日據時期至今，原告祖先與被告的祖先是兄
      弟，原告的祖先同意被告的祖先租賃爭土地居住，因原告
      之父親江煥塒死亡後即未再收租金等語。其餘被告則未提
      出占有之合法權源。原告則否認有租賃關係存在。按當事
      人主張有利於己之事實者，就其事實有舉證之責任，民事
      訴訟法第二百七十七條前段定有明文。本件系爭土地屬原
      告所有，目前既由被告等人所占用，則關於被告等人有合
      法占用之權利乙節，乃對被告有利之主張，自應由被告等
      人負舉證之責。被告Ｈ○○即江樹０雖提出由被告Ｈ○○
      即江樹０簽發，受款人為江煥塒支票影本乙張、收據影本
      一張、領收證影本十張、私有耕地租約書影本一張為證，
      被告ｆ○○及辰○○亦各自提出收據影本一張為證，惟原
      告否認被告Ｈ○○即江樹０、ｆ○○、辰○○等人提出之
      三張收據為原告之父江煥塒之字跡，而被告等人亦均無法
      舉證上開三張收據上之字跡為原告之父江煥塒之字跡，則
      被告等人此部分抗辯即難採信。又退步言，即便系爭三張
      收據均為江煥塒之字跡，惟查，被告Ｈ○○即江樹０、ｆ
      ○○、辰○○等人提出之收據，其上僅約略記載何時入多
      少元，何時起欠多少元，並未記載收據用途，故上開收據
      是否為系爭土地之租金，亦非無疑。再退步言，即便系爭
      收據係江煥塒向被告等人收取租金所立之字據，惟查原告
      主張江煥塒與被告等人均為祭祀公業江東興之派下，而江
      煥塒亦曾代管公業之事，或有可能為該公業事宜之收據等
      語，並提出祭祀公業江東興派下全員名冊、租佃爭議調解
      成立證明書、耕地地租減免證明書、祭祀公業江東興財產
      清冊為證，而被告Ｈ○○即江樹０、玄○○、黃○○、ｆ
      ○○、子○○、Ｌ○○、Ｏ○○亦均自承被告等人均有跟
      祭祀公業江東興租賃土地。雖被告子○○又辯稱原告未提
      出江煥塒為祭祀公業江東興管理人之證明等語。惟被告Ｈ
      ○○即江樹０已自承祭祀公業江東興之管理人沒有正式選
      ，但原告之祖先曾有代管之事實等語，足見系爭三張收據
      影本即便係江煥塒向被告等人收取租金所立之字據，惟其
      上既未記載地號，則江煥塒所收之租金究為系爭土地之租
      金或祭祀公業江東興所有土地之租金即非無疑。故被告Ｈ
      ○○即江樹０、ｆ○○、辰○○等人提出之收據尚不足以
      證明被告Ｈ○○即江樹０、ｆ○○、辰○○等人和原告之
      祖先間就系爭土地有租賃關係存在。雖被告張永芳又辯稱
      原告所提出之祭祀公業江東興派下全員名冊，未見被告子
      ○○或其父親訴外人江可列名，另原告提出之彰化縣耕地
      租佃委員會租佃爭議調解成立證明書及彰化縣員林鎮公所
      耕地租佃委員會耕地地租減免證明書文件內之相對人即訴
      外人江山歲、江淮等人，也非被告子○○之被繼承人，且
      原告並未說明有關該文件相對人江山歲、江淮等人與被告
      子○○之關係等語，惟查，原告所提出之祭祀公業江東興
      派下全員名冊，即使未見被告子○○或其父親訴外人江可
      列名，且江山歲、江淮等人，亦和被告子○○無關，惟被
      告子○○於審理時既自承有向祭祀公業江東興承租土地之
      事實，則祭祀公業江東興派下全員名冊即使未見被告子○○或其父親訴外人江可列名，或江山歲、江淮等人和被告
      子○○無關，仍無礙於本院前開之認定。又被告Ｈ○○即
      江樹０雖提出受款人為江煥塒支票影本乙張為證，惟支票
      為無因證券，故上開支票仍不足以證明係用以支付租金之
      用。
  三、再被告Ｈ○○即江樹０另辯稱江煥塒的父親在世時，租金
      是每六個月收一次，被告有五房，每房收取稻穀一石一斗
      ，依其提出之領收證十張及私有耕地租約書影本一張，可
      證明早期祭祀公業江東興的租金和系爭土地的租金都是混
      著收的，因依照契約書之面積為０．二０七六甲，租金應
      有四百多斤，但被告Ｈ○○即江樹０當時都給付五百多斤
      等語，原告則辯稱祭祀公業之租金不可能和個人租金混著
      收，且否認被告Ｈ○○即江樹０所提出之領收證之真正。
      查Ｈ○○即江樹０所提出之領收證乃為私文書，其真正既
      為原告所否認，自應由被告Ｈ○○即江樹０證明其真正。
      惟被告被告Ｈ○○即江樹０並未提出其他證據證明其所提
      出之領收證為真正。且退步言，即便上開領收證為真正，
      然系爭領收證既均係江煥塒或江猛基於祭祀公業江東興管
      理人之身分代收，所收取之租谷均應歸為祭祀公業江東興
      所有，且縱使祭祀公業江東興有多收租金之事實，惟其上
      面亦未記載所代收之租金包含江猛或江煥塒個人所出租予
      被告Ｈ○○即江樹０之租金，則多出部分是否果為被告Ｈ
      ○○即江樹０向江猛或江煥塒個人承租系爭土地之租金，
      即非無疑，故被告Ｈ○○即江樹０此部分抗辯仍難採信。
  四、被告子○○雖另辯稱被告子○○有與原告間有租賃關係存
      在之事實，可以其他被告之抗辯為證，然按被告子○○與
      其他被告既均立於當事人之地位，而其他被告之抗辯亦均
      遭原告所否認，則被告之抗辯屬訴訟當事人主張陳述之一
      部分，既遭他造所否認，自應另以證據證明之，故被告子
      ○○尚難直接引用其餘被告之抗辯做為自己抗辯之證明。
      又本件除被告子○○、Ｌ○○、Ｈ○○即江樹０、ｑ○○
      、Ｏ○○、黃○○、ｒ○○、玄○○、酉○○○、Ｉ○○○等人之外的其餘被告均未主張或提出證據證明有何法律
      上合法占用之權源，則原告主張被告等人無權占用系爭土
      地，應堪採信。
  五、按所有人對於無權占有或侵奪其所有物者，得請求返還之
      。對於妨害其所有權者，得請求除去之。有妨害其所有權
      之虞者，得請求防止之，民法第七百六十七條定有明文。
      原告主張如附圖所示之二十一筆建物，目前遭被告等人所
      無權占用，並請求拆屋還地，而房屋之拆除，為一種事實
      上之處分行為，是未經辦理所有權第一次登記之建物，須
      有事實上之處分權者，始得予以拆除。而由於如附圖所示
      二十一筆建物均屬未保存登記之建物，故茲應審究者為如
      附圖所示之二十一筆建物其有處分權者分別為何人：
   1、原告主張如附圖編號二、七之磚造平房為被告辰○○、Ｍ
      ○○占用，其均為訴外人江炎山之繼承人，故應由江炎山
      之全部繼承人即被告辰○○、Ｍ○○、甲辰○、癸○拆除
      返還土地等語。被告辰○○則自承居住在編號二跟編號七
      的位置，房子是以前竹子建的，後來改建成磚造，是被告
      辰○○的父親生前改建的，被告之母親江淡亦已往生等語
      。而被告Ｍ○○、甲辰○、癸○對原告之主張或被告辰○○之抗辯亦不爭執，足見如附圖編號二、七之磚造平房係
      由訴外人江炎山將原來竹子建物改建成磚造建物，屬原始
      取得所有權，而江炎山已於五十四年十一月十九日死亡，
      其繼承人有配偶江淡及被告辰○○、Ｍ○○、甲辰○、癸○等人，而江淡於本件訴訟中即九十四年八月二日死亡，
      又由被告辰○○、Ｍ○○、甲辰○、癸○等繼承，此亦有
      戶籍謄本及繼承系統表可稽。故如附圖編號二、七之磚造
      平房，有事實處分權者應為被告辰○○、Ｍ○○、甲辰○
      、癸○等人。又被告辰○○、Ｍ○○、甲辰○、癸○等人
      無法證明彼等於系爭土地有合法占用權源已如前述，故原
      告依民法第七百六十七條規定，起訴請求被告辰○○、Ｍ
      ○○、甲辰○、癸○等人應將如附圖編號二、七，面積分
      別為０．００五三五八公頃及０．００五０二五公頃之磚
      造平房拆除，並將該部分土地交還原告及其他共有人，為
      有理由，應予准許，爰判決如主文第一項所示。
   2、原告主張如附圖所示編號三之磚造平房及編號四之三樓（
      複丈成果圖誤載為三樓）磚造房屋為被告黃○○、Ａ○○
      、Ｃ○○占用，其均為訴外人江炎發之繼承人，故應由江
      炎發之全部繼承人即黃○○、Ａ○○、Ｃ○○、甲午○拆
      除返還土地。被告黃○○則辯稱此部分房子壞掉後由被告
      黃○○自行改建等語。被告黃○○既自認如附圖編號三、
      四之建物為其所改建，則被告黃○○應屬原始起造人，自
      有處分權。至原告主張如附圖所示編號三、四之建物，被
      告Ａ○○、Ｃ○○、甲午○等人亦為實際處分權人，係對
      原告有利之主張，既為被告黃○○所否認，自應由原告負
      舉證之責，然原告就其此部分主張並未能舉證以實其說，
      則原告此部分主張即難採信。故原告依民法第七百六十七
      條規定，起訴請求被告黃○○應將如附圖編號三、四，面
      積分別為０．００二一一二公頃及０．００九八九０公頃
      之磚造平房及二樓磚造物拆除，並將該部分土地交還原告
      及其他共有人，為有理由，應予准許，爰判決如主文第
      二項所示。至原告請求被告Ａ○○、Ｃ○○、甲午○等人
      拆除如附圖編號三、四建物，並將該部分土地交還原告及
      其他共有人部分，即無理由，應予駁回。
   3、原告主張如附圖所示編號一、五、八之磚造平房為被告辛○○、ｐ○○、ｑ○○、ｒ○○、ｕ○○、Ｈ○○即江樹
      ０占用、其均為訴外人江琴之繼承人，故應由江琴之全部
      繼承人即被告ｐ○○、辛○○、Ｘ○○、Ｑ○○、丑○○
      、戌○○、ｘ○○、甲申○○、Ｉ○○○、ｕ○○、ｑ○○、ｒ○○、地○○、Ｈ○○即江樹０、甲Ｊ、Ｋ○○、
      Ｔ○○、甲Ｅ○○、Ｙ○○拆除返還土地等語。被告Ｈ○○即江樹０則抗辯編號八之磚造平房是自己蓋的，被告ｑ
      ○○則抗辯編號五之磚造平房為其父江樹盛生前即三十年
      前改建的，之前為土角厝，被告ｑ○○、ｒ○○、ｕ○○
      、Ｉ○○○及地○○都沒有拋棄繼承等語。查原告主張
      如附圖所示編號一部分，占用人為訴外人江琴之繼承人，
      故有處分權人為被告ｐ○○、辛○○、Ｘ○○、Ｑ○○、
      丑○○、戌○○、ｘ○○、甲申○○、Ｉ○○○、ｕ○○
      、ｑ○○、ｒ○○、地○○、Ｈ○○即江樹０、甲Ｊ、Ｋ
      ○○、Ｔ○○、甲Ｅ○○、Ｙ○○等人，除據原告提出戶
      籍謄本及繼承系統表外，且為被告辛○○、Ｉ○○○、ｑ
      ○○、ｒ○○、Ｈ○○即江樹０、甲Ｊ等人所不爭執，而
      被告ｐ○○、Ｘ○○、Ｑ○○、丑○○、戌○○、ｘ○○
      、甲申○○、地○○、ｕ○○、Ｋ○○、Ｔ○○、甲Ｅ○○、Ｙ○○等人經合法通知，既不到庭爭執，亦不提出書
      狀供本院斟酌，依民事訴訟法第二百八十條第三項前段準
      用同條第一項前段規定，視同自認，堪認原告此部分之主
      張為真實。從而原告依民法第七百六十七條規定，起訴請
      求被告ｐ○○、辛○○、Ｘ○○、Ｑ○○、丑○○、戌○○、ｘ○○、甲申○○、Ｉ○○○、ｕ○○、ｑ○○、ｒ
      ○○、地○○、Ｈ○○即江樹０、甲Ｊ、Ｋ○○、Ｔ○○
      、甲Ｅ○○、Ｙ○○等人應將如附圖編號一，面積為０．
      ００六一九二公頃之磚造平房拆除，並將該部分土地交還
      原告及其他共有人，為有理由，應予准許，爰判決如主文
      第三項所示。至被告Ｈ○○即江樹０既自認編號八之磚
      造平房為其所蓋，被告ｑ○○則自認編號五之磚造平房為
      其父江樹盛生前將土角厝改建為磚造平房，則編號八之磚
      造平房，被告Ｈ○○即江樹０應為原始起造人，並為實際
      處分權人。而編號五之磚造平房，江樹盛應為原始起造人
      。又依卷附戶籍謄本及繼承系統表，江樹盛於八十二年六
      月二十二日死亡，其繼承人有被告Ｉ○○○、ｕ○○、ｑ
      ○○、ｒ○○、地○○等人，被告ｑ○○並稱繼承人均未
      拋棄繼承，故對編號五之磚造平房，實際有處分權人應為
      被告Ｉ○○○、ｕ○○、ｑ○○、ｒ○○、地○○等人。
      至原告主張如附圖編號五之建物，被告ｐ○○、辛○○、
      Ｘ○○、Ｑ○○、丑○○、戌○○、ｘ○○、甲申○○、
      、Ｈ○○即江樹０、甲Ｊ、Ｋ○○、Ｔ○○、甲Ｅ○○、
      Ｙ○○等人亦為實際處分權人，如附圖編號八之建物，被
      告ｐ○○、辛○○、Ｘ○○、Ｑ○○、丑○○、戌○○、
      ｘ○○、甲申○○、Ｉ○○○、ｕ○○、ｑ○○、ｒ○○
      、地○○、甲Ｊ、Ｋ○○、Ｔ○○、甲Ｅ○○、Ｙ○○等
      人亦為實際處分權人，為對原告有利之主張，惟未見原告
      舉證以實其說，則原告此部分主張即難採信。從而原告依
      民法第七百六十七條規定，起訴請求被告Ｉ○○○、ｕ○○、ｑ○○、ｒ○○、地○○等人應將如附圖編號五，面
      積為０．００八一三九公頃之磚造平房拆除，被告Ｈ○○
      即江樹０應將如附圖編號八，面積為０．００八九八０公
      頃之磚造平房拆除，並將該部分土地交還原告及其他共有
      人，為有理由，應予准許，爰分別判決如主文第四項及第
      五項所示。原告逾此部分之請求，為無理由，應予駁回。
   4、原告主張如附圖所示編號六之磚造平房為被告ｔ○○、ｅ
      ○○占用，其均為訴外人江秋竹之繼承人，故應由江秋竹
      之全部繼承人即被告寅○○、ｔ○○、ｅ○○、甲甲○、
      甲戊○、甲玄○○、甲丙○拆除返還土地等情，業據原告
      提出戶籍謄本及繼承系統表為證，且被告寅○○、ｔ○○
      、ｅ○○、甲甲○、甲戊○、甲玄○○、甲丙○等人經合
      法通知，既不到庭爭執，亦不提出書狀供本院斟酌，依民
      事訴訟法第二百八十條第三項前段準用同條第一項前段規
      定，視同自認，堪認原告此部分之主張為真實。從而原告
      依民法第七百六十七條規定，起訴請求被告寅○○、ｔ○○、ｅ○○、甲甲○、甲戊○、甲玄○○、甲丙○等人應
      將如附圖編號六，面積為０．００四一九０公頃之磚造平
      房拆除，並將該部分土地交還原告及其他共有人，為有理
      由，應予准許，爰判決如主文第六項所示。
   5、原告主張如附圖所示編號十之磚造平房為被告卯○○、庚○○、ｗ○○即江再種、江再（已）占用，其均為訴
      外人江筆之繼承人，故應由江筆之全部繼承人即被告卯○○、庚○○、宙○○即江惠君、ｃ○○即江惠瑛、ｙ○○
      、宇○○即江惠伶、ｄ○○即江世傑、ｗ○○即江再種、
      甲戌○、甲亥○、甲酉○、甲天○、甲Ｌ○○、甲宇○○
      拆除返還土地等語。被告卯○○則抗辯系爭編號十建物為
      七十幾年間其個人出錢改建，之前為土角厝等語，原告雖
      主張編號十建物老舊且與原告於現場訪查所得結果不同（
      現場稱由其兄弟四人共有），且稅籍資料記載為江筆及ｗ
      ○○即江再種等人。惟查，依據原告所提出之照片，系爭
      編號十之磚造平房，與其他建物相較，並無特別老舊，且
      被告Ｈ○○即江樹０亦稱編號十部分，應為被告卯○○蓋
      的，當時被告卯○○分給一些兄弟住，後來住不下，兄弟
      又搬出去等語。至卷附登載江筆及ｗ○○即江再種二人為
      納稅義務人之房屋稅籍證明書，起課年月均為六十一年一
      月，與被告卯○○所稱七十幾年間有改建等情，已有所不
      符。再者，依卷附之戶籍謄本及繼承系統表，江筆於七十
      三年十二月二十三日即已死亡，迄今已近二十五年，惟稅
      籍資料仍登載江筆為納稅義務人；另依卷附之房屋稅籍登
      記表，江筆所有之房屋面積為三四. 九八平方公尺，與編
      號十建物之面積七二. 九九平方公尺，亦所有不符。則卷
      附之房屋稅籍證明書及登記表實難以證明如附圖所示編號
      十之磚造平房，江筆仍為原始起造人。此外，原告未提出
      其他證據證明編號十之房屋，江筆為原始起造人，則原告
      主張編號十之房屋，被告庚○○、宙○○即江惠君、ｃ○○即江惠瑛、ｙ○○、宇○○即江惠伶、ｄ○○即江世傑
      、ｗ○○即江再種、甲戌○、甲亥○、甲酉○、甲天○、
      甲Ｌ○○、甲宇○○等人亦有事實上之處分權，則難採信
      。從而原告依民法第七百六十七條規定，起訴請求被告卯
      ○○應將如附圖編號十，面積為０．００七二九九公頃之
      磚造平房拆除，並將該部分土地交還原告及其他共有人，
      為有理由，應予准許，爰判決如主文第七項所示。原告逾
      此部分之請求，為無理由，應予駁回。
   6、原告主張如附圖所示編號十一之磚造平房為被告Ｄ○○、
      戊○○、Ｐ○○、Ｒ○○即江建志、ｏ○○、ｓ○○、Ｆ
      ○○、Ｂ○○、壬○○、乙○○即江周占用，其均為訴
      外人江淹之繼承人，故應由江淹之全部繼承人即被告Ｄ○○、戊○○、Ｐ○○、Ｒ○○即江建志、ｏ○○、ｓ○○
      、Ｆ○○、Ｂ○○、乙○○即江周、壬○○拆除返還土
      地等語，並提出戶籍謄本及繼承系統表為證，被告Ｂ○○
      則自認住在編號十一之建物。被告壬○○亦自認之前是住
      在編號十一號的部分，房子不知為何人所蓋，但房子是被
      告壬○○之父親即訴外人江淹的名字，江淹已經死亡，其
      繼承人都沒有拋棄繼承，房子目前算是共有等語。而被告
      Ｄ○○、戊○○、Ｐ○○、Ｒ○○即江建志、ｏ○○、ｓ
      ○○、Ｆ○○、乙○○即江周經合法通知，既不到庭爭
      執，亦不提出書狀供本院斟酌，依民事訴訟法第二百八十
      條第三項前段準用同條第一項前段規定，視同自認，堪認
      原告此部分之主張為真實。從而原告依民法第七百六十七
      條規定，起訴請求被告Ｄ○○、戊○○、Ｐ○○、Ｒ○○
      即江建志、ｏ○○、ｓ○○、Ｆ○○、Ｂ○○、乙○○即
      江周、壬○○等人應將如附圖編號十一，面積為０．０
      ０二五四三公頃之磚造平房拆除，並將該部分土地交還原
      告及其他共有人，為有理由，應予准許，爰判決如主文第
      八項所示。
   7、原告主張如附圖所示編號十二、十九之磚造平房為被告
      Ｌ○○、甲○○即江存權占用，其均為訴外人江萬置之繼
      承人，故應由江萬置之全部繼承人即被告玄○○、甲○○
      即江存權、巳○○、ｌ○○、ｉ○○、ｊ○○、Ｌ○○、
      酉○○○、午○○、未○○、ｋ○○、Ｏ○○、甲Ｉ○○
      、甲庚○○拆除返還土地等語。被告Ｌ○○則辯稱其住在
      編號十二的部分，房子是被告Ｌ○○、Ｏ○○與訴外人江
      金柱、江金源一起蓋的，後來沒有分割等語。被告Ｏ○○
      則辯稱目前未居住在系爭土地，但與他人共有如附圖編號
      十二、十九部分等語。被告玄○○亦自認住在編號十二的
      部分。被告酉○○○亦自認有居住在系爭土地上。查被告
      Ｌ○○既自認編號十二的部分，房子是被告Ｌ○○、Ｏ○○與訴外人江金柱、江金源一起蓋，尚未分割，足見系爭
      編號十二的建物應由Ｌ○○、Ｏ○○與訴外人江金柱、江
      金源共同原始取得，而江金柱已於九十三年六月八日死亡
      ，其繼承人為被告玄○○、甲○○即江存權、巳○○、ｌ
      ○○、ｉ○○、ｊ○○等人，而江金源已於八十二年十月
      一日死亡，其繼承人為被告酉○○○、午○○、未○○、
      ｋ○○等人，此皆有原告提出之戶籍謄本及繼承系統表可
      稽，故編號十二部分之實際處分權人應為被告Ｌ○○、Ｏ
      ○○、玄○○、甲○○即江存權、巳○○、ｌ○○、ｉ○○、ｊ○○、酉○○○、午○○、未○○、ｋ○○等人，
      至原告主張被告甲Ｉ○○、甲庚○○亦為編號十二建物之
      處分權人乙節，則未據原告舉證以實其說，則原告此部分
      主張即難採信。原告主張如附圖所示編號十九之磚造平
      房為被告Ｌ○○、甲○○即江存權占用，其均為訴外人江
      萬置之繼承人，故應由江萬置之全部繼承人即被告玄○○
      、甲○○即江存權、巳○○、ｌ○○、ｉ○○、ｊ○○、
      Ｌ○○、酉○○○、午○○、未○○、ｋ○○、Ｏ○○、
      甲Ｉ○○、甲庚○○拆除返還土地等情，為被告玄○○、
      Ｌ○○、酉○○○、Ｏ○○等人所不爭執，而被告甲○○
      即江存權、巳○○、ｌ○○、ｉ○○、ｊ○○、午○○、
      未○○、ｋ○○、甲Ｉ○○、甲庚○○經合法通知，既不
      到庭爭執，亦不提出書狀供本院斟酌，依民事訴訟法第二
      百八十條第三項前段準用同條第一項前段規定，視同自認
      ，堪認原告此部分之主張為真實。從而原告依民法第七
      百六十七條規定，起訴請求被告Ｌ○○、Ｏ○○、玄○○
      、甲○○即江存權、巳○○、ｌ○○、ｉ○○、ｊ○○、
      酉○○○、午○○、未○○、ｋ○○等人應將如附圖編號
      十二，面積為０．０一一三０六公頃之磚造平房拆除，被
      告Ｌ○○、Ｏ○○、玄○○、甲○○即江存權、巳○○、
      ｌ○○、ｉ○○、ｊ○○、酉○○○、午○○、未○○、
      ｋ○○、甲Ｉ○○、甲庚○○等人應將如附圖編號十九，
      面積為０．００二三六八公頃之磚造平房拆除，並均將該
      部分土地交還原告及其他共有人，為有理由，應予准許，
      爰判決如主文第九項及第十項所示。原告請求被告甲Ｉ○○、甲庚○○拆除編號十二建物及返還土地之部分即無理
      由，應予駁回。
   8、原告主張如附圖所示編號十三、十四、十五、十七、十八
      、二十之磚造平房，為被告丙○○即江圳平、ｈ○○、子
      ○○、Ｅ○○、己○○、甲己○占用，其均為訴外人江合
      之繼承人，故應由江合之全部繼承人即被告Ｎ○○、子○○、甲宙○○、Ｗ○○、ｇ○○○、己○○、甲己○、甲
      辛○、甲Ｈ○、ｎ○○、甲丁○、ｖ○○、ｈ○○、丙○○即江圳平、Ｕ○○、Ｖ○○、Ｓ○○、Ｅ○○、甲地○
      、甲黃○、甲Ｂ○、甲Ａ○、甲Ｄ○、甲Ｃ、Ｇ○○、甲
      壬○、甲癸○、甲寅○、甲丑○、甲子○、甲卯○拆除返
      還土地等語。被告ｈ○○則辯稱編號十三的房子是被告ｈ
      ○○的父親江喜生前改建的，目前無人居住，之前為茅草
      屋，被告ｈ○○之父親往生後，其繼承人即被告ｈ○○、
      Ｕ○○、Ｖ○○、江素娥、江留碧及丙○○即江圳平都沒
      有拋棄繼承等語；被告甲己○則自認編號十七、十八、二
      十都是被告甲己○在使用，（但是複丈成果圖編號二十的
      部分誤載為江存權）等語。被告子○○則辯稱如附圖所示
      編號十四部分之磚造平房為其父江可所建，非被告子○○
      所興建，目前雖由被告子○○及家人使用中，但被告子○○僅有使用權，針對該房屋之使用權是否均歸由被告一人
      所有，仍存疑問，對於編號十四部分之磚造平房以外之建
      物，究竟如何認定被告具有使用權或所有權，依法原告應
      負舉證責任等語。被告Ｅ○○則自認其住在編號十五的部
      分，房子以前是土角厝，是被告Ｅ○○出錢改建為磚造房
      屋等語。查被告ｈ○○既自認如附所示編號十三的房子
      是被告ｈ○○的父親即江喜生前改建的，則江喜應為編號
      十三號建物之原始起造人，而江喜已於九十三年二月二十
      五日死亡，其繼承人為被告ｖ○○、ｈ○○、丙○○即江
      圳平、Ｕ○○、Ｖ○○、Ｓ○○等人，此有卷附戶籍謄本
      及繼承系統表可稽，則對於編號十三號建物之實際處分權
      人應為ｖ○○、ｈ○○、丙○○即江圳平、Ｕ○○、Ｖ○○、Ｓ○○等人。至原告主張被告Ｎ○○、子○○、甲宙
      ○○、Ｗ○○、ｇ○○○、己○○、甲己○、甲辛○、甲
      Ｈ○、ｎ○○、甲丁○、Ｅ○○、甲地○、甲黃○、甲Ｂ
      ○、甲Ａ○、甲Ｄ○、甲Ｃ、Ｇ○○、甲壬○、甲癸○、
      甲寅○、甲丑○、甲子○、甲卯○等人亦為編號十三號建
      物之實際處分權人部分，則未見原告舉證以實其說，則原
      告此部分之主張即難採信。從而原告依民法第七百六十七
      條規定，起訴請求被告ｖ○○、ｈ○○、丙○○即江圳平
      、Ｕ○○、Ｖ○○、Ｓ○○等人應將如附圖編號十三，面
      積為０．０七二六三公頃之磚造平房拆除，並將該部分土
      地交還原告及其他共有人，為有理由，應予准許，爰判決
      如主文第十一項所示。原告請求被告Ｎ○○、子○○、甲
      宙○○、Ｗ○○、ｇ○○○、己○○、甲己○、甲辛○、
      甲Ｈ○、ｎ○○、甲丁○、Ｅ○○、甲地○、甲黃○、甲
      Ｂ○、甲Ａ○、甲Ｄ○、甲Ｃ、Ｇ○○、甲壬○、甲癸○
      、甲寅○、甲丑○、甲子○、甲卯○拆除編號十三建物及
      返還土地之部分即無理由，應予駁回。被告Ｅ○○既自
      認編號十五的房子以前是土角厝，由其出錢改建為磚造房
      屋等語，且被告子○○亦否認對於編號十五號建物有實際
      處分權，則對於編號十五號建物之實際處分權人應為被告
      Ｅ○○，至原告主張被告Ｎ○○、子○○、甲宙○○、Ｗ
      ○○、ｇ○○○、己○○、甲己○、甲辛○、甲Ｈ○、ｎ
      ○○、甲丁○、ｖ○○、ｈ○○、丙○○即江圳平、Ｕ○○、Ｖ○○、Ｓ○○、甲地○、甲黃○、甲Ｂ○、甲Ａ○
      、甲Ｄ○、甲Ｃ、Ｇ○○、甲壬○、甲癸○、甲寅○、甲
      丑○、甲子○、甲卯○等人亦為編號十五號建物之實際處
      分權人部分，則未見原告舉證以實其說，則原告此部分主
      張即難採信。故原告依民法第七百六十七條規定，起訴請
      求被告Ｅ○○應將如附圖編號十五，面積為０．０五六八
      ０公頃之磚造平房拆除，並將該部分土地交還原告及其他
      共有人，為有理由，應予准許，爰判決如主文第十二項所
      示。原告請求被告Ｎ○○、子○○、甲宙○○、Ｗ○○、
      ｇ○○○、己○○、甲己○、甲辛○、甲Ｈ○、ｎ○○、
      甲丁○、ｖ○○、ｈ○○、丙○○即江圳平、Ｕ○○、Ｖ
      ○○、Ｓ○○、甲地○、甲黃○、甲Ｂ○、甲Ａ○、甲Ｄ
      ○、甲Ｃ、Ｇ○○、甲壬○、甲癸○、甲寅○、甲丑○、
      甲子○、甲卯○拆除編號十五建物及返還土地之部分，即
      無理由，應予駁回。被告子○○既自認編號十四之建物
      為其父江可所建，則江可應為編號十四建物之原始起造人
      ，又江可已於六十年四月二十四日死亡，其繼承人為被告
      Ｎ○○、子○○、甲宙○○、Ｗ○○等人，故目前對於編
      號十四建物有處分權者應為被告Ｎ○○、子○○、甲宙○○、Ｗ○○等人。至原告主張被告ｇ○○○、己○○、甲
      己○、甲辛○、甲Ｈ○、ｎ○○、甲丁○、ｖ○○、ｈ○○、丙○○即江圳平、Ｕ○○、Ｖ○○、Ｓ○○、Ｅ○○
      、甲地○、甲黃○、甲Ｂ○、甲Ａ○、甲Ｄ○、甲Ｃ、Ｇ
      ○○、甲壬○、甲癸○、甲寅○、甲丑○、甲子○、甲卯
      ○等人亦為編號十四建物之實際處分權人部分，則未見原
      告舉證以實其說，則原告此部分主張即難採信。故原告依
      民法第七百六十七條規定，起訴請求被告Ｎ○○、子○○
      、甲宙○○、Ｗ○○應將如附圖編號十四，面積為０．０
      八五八四公頃之磚造平房拆除，並將該部分土地交還原告
      及其他共有人，為有理由，應予准許，爰判決如主文第十
      三項所示。原告請求被告ｇ○○○、己○○、甲己○、甲
      辛○、甲Ｈ○、ｎ○○、甲丁○、ｖ○○、ｈ○○、丙○○即江圳平、Ｕ○○、Ｖ○○、Ｓ○○、Ｅ○○、甲地○
      、甲黃○、甲Ｂ○、甲Ａ○、甲Ｄ○、甲Ｃ、Ｇ○○、甲
      壬○、甲癸○、甲寅○、甲丑○、甲子○、甲卯○等人拆
      除編號十四建物及返還土地之部分，即無理由，應予駁回
      。原告主張如附圖所示編號十七、十八、二十之磚造平
      房，均為江合之繼承人占用，故應由江合之全部繼承人即
      被告Ｎ○○、子○○、甲宙○○、Ｗ○○、ｇ○○○、己○○、甲己○、甲辛○、甲Ｈ○、ｎ○○、甲丁○、ｖ○○、ｈ○○、丙○○即江圳平、Ｕ○○、Ｖ○○、Ｓ○○
      、Ｅ○○、甲地○、甲黃○、甲Ｂ○、甲Ａ○、甲Ｄ○、
      甲Ｃ、Ｇ○○、甲壬○、甲癸○、甲寅○、甲丑○、甲子
      ○、甲卯○拆除返還土地等語。被告子○○則否認其有實
      際處分權，被告甲寅○、甲丑○、甲子○、甲卯○亦否認
      原告之主張。經查，被告Ｈ○○即江樹０稱編號十七、十
      八均是被告甲己○居住，被告己○○只有放東西在編號十
      七之房子，被告Ｈ○○即江樹０及Ｌ○○均稱編號十七、
      十八、二十之房屋均為江山歲所蓋等語。而被告甲己○亦
      辯稱編號十七、十八、二十都是被告甲己○在使用，（但
      是複丈成果圖編號二十的部分誤載為江存權）等語。另被
      告玄○○亦稱其兒子即被告江存權是住在編號十九，沒有
      住在編號二十等語，足見編號十七、十八、二十均為江山
      歲之繼承人即甲己○及被告己○○在使用，則被告Ｈ○○
      即江樹０及Ｌ○○稱編號十七、十八、二十之房屋均為江
      山歲所蓋等情，應可採信。至被告Ｏ○○雖稱其為編號十
      八之共有人之一，惟原告及被告玄○○均否認被告Ｏ○○
      對編號十八建物之共有人，且被告甲己○及己○○均為江
      合之孫子，被告Ｏ○○則為江萬置之四子 (註：江合與江
      萬置為兄弟)，若認被告Ｏ○○對於編號十八之建物有共
      有權，則除非編號十八之建物為江合與江萬置共同興建，
      否則被告Ｏ○○對於編號十八之建物應無共有權。然此部
      分除被告Ｏ○○之陳述，並無其他證據可以證明編號十八
      之建物為江合與江萬置共同興建，且原告及被告玄○○均
      否認Ｏ○○對編號十八之建物有共有權，故被告Ｏ○○雖
      稱其為編號十八之共有人之一，本院認尚不足採。故編號
      十七、十八、二十之房屋應以江山歲為原始起造人，惟依
      卷附戶籍謄本及繼承系統表，江山歲已於九十二年六月二
      十八死亡，其繼承人為被告ｇ○○○、己○○、甲己○、
      甲辛○、甲Ｈ○、ｎ○○、甲丁○等人，故對於編號十七
      、十八、二十之房屋有實際處分權者應為被告ｇ○○○、
      己○○、甲己○、甲辛○、甲Ｈ○、ｎ○○、甲丁○等人
      ，則原告主張被告Ｎ○○、子○○、甲宙○○、Ｗ○○、
      ｖ○○、ｈ○○、丙○○即江圳平、Ｕ○○、Ｖ○○、Ｓ
      ○○、Ｅ○○、甲地○、甲黃○、甲Ｂ○、甲Ａ○、甲Ｄ
      ○、甲Ｃ、Ｇ○○、甲壬○、甲癸○、甲寅○、甲丑○、
      甲子○、甲卯○等人亦為實際處分權人，尚不足採。故原
      告依民法第七百六十七條規定，起訴請求被告ｇ○○○、
      己○○、甲己○、甲辛○、甲Ｈ○、ｎ○○、甲丁○等人
      應將如附圖編號十七、十八、二十，面積分別為０．００
      四九八三公頃、０．００三五四一公頃、０．００二六一
      三公頃之磚造平房拆除，並將該部分土地交還原告及其他
      共有人，為有理由，應予准許，爰判決如主文第十四項所
      示。逾此部分之請求，為無理由，應予駁回。
   9、原告主張如附圖所示編號十六、二十一之磚造平房為被告
      丁○○、甲Ｇ○、ｆ○○、ｚ○○占用，其均為訴外人江
      順之繼承人，故應由江順之全部繼承人即被告ｆ○○、丁○○、甲Ｇ○、ｂ○○、ａ○○、申○○、甲巳○○、亥
      ○○、甲乙○、天○○、ｚ○○拆除返還土地等語。被告
      ｆ○○則自認其現在是住在編號十六的部分，房子本來是
      竹離混土，後來因颱風，由其先生江樹甲改建，稅籍登記
      則是登記被告ｆ○○的名字，江樹甲已經死亡，子女並未
      辦理拋棄繼承等語。被告則丁○○自認住在系爭土地上已
      經五十三年等語。查如附圖所示編號十六之建物被告ｆ○○既自認由江樹甲改建，則江樹甲應為原始起造人，惟江
      樹甲已於八十五年五月一日死亡，其繼承人為ｆ○○、丁○○、甲Ｇ○、ｂ○○、ａ○○、申○○、甲巳○○、亥
      ○○、甲乙○、天○○、ｚ○○等人，此有卷附戶籍謄本
      及繼承系統表可稽，故對編號十六建物目前有處分權者應
      為被告ｆ○○、丁○○、甲Ｇ○、ｂ○○、ａ○○、申○○、甲巳○○、亥○○、甲乙○、天○○、ｚ○○等人，
      核與原告之主張相符（註：江順與江樹甲之繼承人均為相
      同之被告），堪認原告此部分之主張為真實。又原告主張
      如附圖所示編號二十一之磚造平房為被告丁○○、甲Ｇ○
      、ｆ○○、ｚ○○占用，其均為訴外人江順之繼承人，故
      應由江順之全部繼承人即被告ｆ○○、丁○○、甲Ｇ○、
      ｂ○○、ａ○○、申○○、甲巳○○、亥○○、甲乙○、
      天○○、ｚ○○拆除返還土地等情，為被告ｆ○○及丁○○所不爭執，而被告甲Ｇ○、ｂ○○、ａ○○、申○○、
      甲巳○○、亥○○、甲乙○、天○○、ｚ○○等人經合法
      通知，既不到庭爭執，亦不提出書狀供本院斟酌，依民事
      訴訟法第二百八十條第三項前段準用同條第一項前段規定
      ，視同自認，堪認原告此部分之主張亦為真實。從而原告
      依民法第七百六十七條規定，起訴請求被告ｆ○○、丁○○、甲Ｇ○、ｂ○○、ａ○○、申○○、甲巳○○、亥○○、甲乙○、天○○、ｚ○○等人應將如附圖編號十六及
      二十一，面積分別為０．００六八０四公頃及０．０一０
      八二公頃之磚造平房拆除，並將該部分土地交還原告及其
      他共有人，為有理由，應予准許，爰判決如主文第十五項
      所示。
  10、原告主張如附圖所示編號九之磚造平房為公廳，係訴外人
      江琴、江華、江順、江合、江萬置五人所建，故應由江琴
      、江華、江順、江合、江萬置之全部繼承人即被告ｐ○○
      、辛○○、Ｘ○○、Ｑ○○、丑○○、戌○○、ｘ○○、
      甲申○○、Ｉ○○○、ｕ○○、ｑ○○、ｒ○○、地○○
      、Ｈ○○即江樹０、甲Ｊ、Ｋ○○、Ｔ○○、甲Ｅ○○、
      Ｙ○○、辰○○、Ｍ○○、甲辰○、癸○、黃○○、Ａ○○、Ｃ○○、甲午○、寅○○、ｔ○○、ｅ○○、甲甲○
      、甲戊○、甲玄○○、甲丙○、卯○○、庚○○、宙○○
      即江惠君、ｃ○○即江惠瑛、ｙ○○、宇○○即江惠伶、
      ｄ○○即江世傑、ｗ○○即江再種、甲戌○、甲亥○、甲
      酉○、甲天○、甲Ｌ○○、甲宇○○、Ｄ○○、戊○○、
      Ｐ○○、Ｒ○○即江建志、ｏ○○、ｓ○○、Ｆ○○、Ｂ
      ○○、乙○○即江周、壬○○、玄○○、甲○○即江存
      權、巳○○、ｌ○○、ｉ○○、ｊ○○、Ｌ○○、酉○○○、午○○、未○○、ｋ○○、Ｏ○○、甲Ｉ○○、甲庚○○、Ｎ○○、子○○、甲宙○○、Ｗ○○、ｇ○○○、
      己○○、甲己○、甲辛○、甲Ｈ○、ｎ○○、甲丁○、ｖ
      ○○、ｈ○○、丙○○即江圳平、Ｕ○○、Ｖ○○、Ｓ○○、Ｅ○○、甲地○、甲黃○、甲Ｂ○、甲Ａ○、甲Ｄ○
      、甲Ｃ、Ｇ○○、甲壬○、甲癸○、甲寅○、甲丑○、甲
      子○、甲卯○；ｆ○○、丁○○、甲Ｇ○、ｂ○○、ａ○○、申○○、甲巳○○、亥○○、甲乙○、天○○、ｚ○○等人拆除返還土地等語，而被告ｄ○○即江世傑、辰○○、甲己○、Ｌ○○、Ｈ○○即江樹0、ｑ○○、Ｏ○○
      、黃○○、卯○○、Ｂ○○等人並自認公廳部分係上百人
      共有，且為被告子○○、辛○○、ｒ○○、玄○○、酉○○○、甲寅○、甲丑○、甲子○、甲卯○、丁○○、ｆ○○、ｈ○○、Ｉ○○○、壬○○、甲Ｊ、Ｍ○○、甲辰○
      、癸○等人所不爭執。又被告宙○○即江惠君、ｃ○○即
      江惠瑛、ｙ○○、宇○○即江惠伶等人雖辯稱未占有系爭
      土地，原告未查清楚事實，即請求被告宙○○即江惠君、
      ｃ○○即江惠瑛、ｙ○○、宇○○即江惠伶等人拆屋還地
      云云，然查，被告Ｈ○○即江樹0於本院審理中另自認系
      爭公廳係祖先江琴、江華、江順、江合及江萬置蓋的等語
      ，故江琴、江華、江順、江合及江萬置等人應為共同原始
      起造人，又系爭公廳並無分割之情形，自應由江琴、江華
      、江順、江合及江萬置取得事實上處分權。惟江琴、江華
      、江順、江合及江萬置等人均早已死亡，自應由彼等之繼
      承人繼承上開公廳之事實上處分權。又被告宙○○即江惠
      君、ｃ○○即江惠瑛、ｙ○○、宇○○即江惠伶等人之父
      親為江再（於六十七年九月二十一日死亡），祖父為江
      筆，曾祖父為江華，而江華、江筆、江再等人均已陸續
      死亡，此有卷附戶籍謄本及繼承系統表可佐，故被告宙○○即江惠君、ｃ○○即江惠瑛、ｙ○○、宇○○即江惠伶
      等人自已繼承系爭公廳之事實上處分權，是被告被告宙○○即江惠君、ｃ○○即江惠瑛、ｙ○○、宇○○此部分抗
      辯，尚屬無據。又ｐ○○、Ｘ○○、Ｑ○○、丑○○、戌
      ○○、ｘ○○、甲申○○、ｕ○○、地○○、Ｋ○○、Ｔ
      ○○、甲Ｅ○○、Ｙ○○、Ａ○○、Ｃ○○、甲午○、寅
      ○○、ｔ○○、ｅ○○、甲甲○、甲戊○、甲玄○○、甲
      丙○、庚○○、ｗ○○即江再種、甲戌○、甲亥○、甲酉
      ○、甲天○、甲Ｌ○○、甲宇○○、Ｄ○○、戊○○、Ｐ
      ○○、Ｒ○○即江建志、ｏ○○、ｓ○○、Ｆ○○、乙○○即江周、甲○○即江存權、巳○○、ｌ○○、ｉ○○
      、ｊ○○、午○○、未○○、辛○○、ｋ○○、甲Ｉ○○
      、甲庚○○、Ｎ○○、甲宙○○、Ｗ○○、ｇ○○○、己○○、甲辛○、甲Ｈ○、ｎ○○、甲丁○、ｖ○○、丙○○即江圳平、Ｕ○○、Ｖ○○、Ｓ○○、甲地○、甲黃○
      、甲Ｂ○、甲Ａ○、甲Ｄ○、甲Ｃ、Ｇ○○、甲壬○、甲
      癸○、甲Ｇ○、ｂ○○、ａ○○、申○○、甲巳○○、亥
      ○○、甲乙○、天○○、ｚ○○等人經合法通知，既不到
      庭爭執，亦不提出書狀供本院斟酌，依民事訴訟法第二百
      八十條第三項前段準用同條第一項前段規定，視同自認，
      堪認原告此部分之主張亦為真實。從而原告依民法第七百
      六十七條規定，起訴請求全體被告應將如附圖編號九，面
      積為０．００二三一三公頃之磚造平房拆除，並將該部分
      土地交還原告及其他共有人，為有理由，應予准許，爰判
      決如主文第十六項所示。
  11、原告主張如附圖編號二十二部分之空地，因公廳部分為全
      體被告共有，且均須利用空地通行，亦應由全體被告返還
      原告等語。被告辰○○、甲己○、Ｌ○○、Ｈ○○即江樹
      0、ｑ○○、Ｏ○○、黃○○、卯○○、Ｂ○○、子○○
      、辛○○、ｒ○○、玄○○、酉○○○、丁○○、ｆ○○
      、ｈ○○、Ｉ○○○、壬○○、Ｍ○○、甲辰○、癸○、
      Ｅ○○等人對原告上開主張則不爭執。被告ｐ○○、Ｘ○○、Ｑ○○、丑○○、戌○○、ｘ○○、甲申○○、ｕ○○、地○○、Ｋ○○、Ｔ○○、甲Ｅ○○、Ｙ○○、Ａ○○、Ｃ○○、甲午○、寅○○、ｔ○○、ｅ○○、甲甲○
      、甲戊○、甲玄○○、甲丙○、庚○○、ｗ○○即江再種
      、甲戌○、甲亥○、甲酉○、甲天○、甲Ｌ○○、甲宇○○、Ｄ○○、戊○○、Ｐ○○、Ｒ○○即江建志、ｏ○○
      、ｓ○○、Ｆ○○、乙○○即江周、甲○○即江存權、
      巳○○、ｌ○○、ｉ○○、ｊ○○、午○○、未○○、ｋ
      ○○、甲Ｉ○○、甲庚○○、Ｎ○○、甲宙○○、Ｗ○○
      、ｇ○○○、己○○、甲辛○、甲Ｈ○、ｎ○○、甲丁○
      、ｖ○○、丙○○即江圳平、Ｕ○○、Ｖ○○、Ｓ○○、
      甲地○、甲黃○、甲Ｂ○、甲Ａ○、甲Ｄ○、甲Ｃ、Ｇ○○、甲壬○、甲癸○、甲Ｇ○、ｂ○○、ａ○○、申○○
      、甲巳○○、亥○○、甲乙○、天○○、ｚ○○等人經合
      法通知，既不到庭爭執，亦不提出書狀供本院斟酌，依民
      事訴訟法第二百八十條第三項前段準用同條第一項前段規
      定，視同自認。被告ｄ○○、宙○○、ｃ○○即江惠瑛、
      ｙ○○、宇○○即江惠伶、甲寅○、甲丑○、甲子○、甲
      卯○、甲Ｊ等人則均辯稱沒有居住在系爭土地上，亦未占
      有系爭土地等語。查原告請求被告返還空地之前提須證明
      被告有占有使用系爭空地之事實，而系爭公廳雖全體被告
      為實際處分權人，故以全體被告為返還系爭公廳之返還義
      務人，惟審酌返還空地之義務人與拆除公廳之義務人尚有
      所不同，對於系爭公廳有實際處分權之人，並不代表占用
      系爭空地，而原告又未能舉證證明被告ｄ○○、宙○○、
     ｃ○○即江惠瑛、ｙ○○、宇○○即江惠伶、甲寅○、甲
     丑○、甲子○、甲卯○、甲Ｊ等人有居住在系爭土地上或
     占有使用系爭編號二十二空地之事實，故原告主張被告ｄ
     ○○、宙○○、ｃ○○即江惠瑛、ｙ○○、宇○○即江惠
     伶、甲寅○、甲丑○、甲子○、甲卯○、甲Ｊ等人亦為系
     爭編號二十二空地之返還義務人，尚不足採。從而原告依
     民法第七百六十七條規定，起訴請求被告ｐ○○、辛○○
     、Ｘ○○、Ｑ○○、丑○○、戌○○、ｘ○○、甲申○○
     、Ｉ○○○、ｕ○○、ｑ○○、ｒ○○、地○○、Ｈ○○
     即江樹０、Ｋ○○、Ｔ○○、甲Ｅ○○、Ｙ○○、辰○○
     、Ｍ○○、甲辰○、癸○、黃○○、Ａ○○、Ｃ○○、甲
     午○、寅○○、ｔ○○、ｅ○○、甲甲○、甲戊○、甲玄
     ○○、甲丙○、卯○○、庚○○、ｗ○○即江再種、甲戌
     ○、甲亥○、甲酉○、甲天○、甲Ｌ○○、甲宇○○、Ｄ
     ○○、戊○○、Ｐ○○、Ｒ○○即江建志、ｏ○○、ｓ○○、Ｆ○○、Ｂ○○、乙○○即江周、壬○○、玄○○
     、甲○○即江存權、巳○○、ｌ○○、ｉ○○、ｊ○○、
     Ｌ○○、酉○○○、午○○、未○○、ｋ○○、Ｏ○○、
     甲Ｉ○○、甲庚○○、Ｎ○○、子○○、甲宙○○、Ｗ○○、ｇ○○○、己○○、甲己○、甲辛○、甲Ｈ○、ｎ○○、甲丁○、ｖ○○、ｈ○○、丙○○即江圳平、Ｕ○○
     、Ｖ○○、Ｓ○○、Ｅ○○、甲地○、甲黃○、甲Ｂ○、
     甲Ａ○、甲Ｄ○、甲Ｃ、Ｇ○○、甲壬○、甲癸○、ｆ○○、丁○○、甲Ｇ○、ｂ○○、ａ○○、申○○、甲巳○○、亥○○、甲乙○、天○○、ｚ○○等人應將如附圖編
     號二十二部分之空地，面積０．０八四四五二公頃之土地
     返還原告及其他共有人全體，為有理由，應予准許，爰判
     決如主文第十七項所示。原告請求被告ｄ○○、宙○○、
     ｃ○○即江惠瑛、ｙ○○、宇○○即江惠伶、甲寅○、甲
     丑○、甲子○、甲卯○、甲Ｊ等人返還空地之部分，則無
     理由，應予駁回。
 六、原告及被告子○○陳明願供擔保，聲請宣告假執行或免為
     假執行，經核原告勝訴部分，合於法律規定，爰分別酌定
     相當之擔保金額如附表二所示並宣告之；原告其餘假執行
     之聲請，因訴之駁回而失所依據，不予准許。
柒、訴訟費用負擔之依據：民事訴訟法第七十九條、第八十五條
    第二項。
中    華    民    國    95    年    10    月    31    日
                  民事第二庭    法  官  詹秀錦
以上正本係照原本作成。
如對判決上訴，應於判決送達後20日內向本院提出上訴狀。
中    華    民    國    95    年    10     月    9    日
                                書記官  陳秀香
 附表一：
┌───┬────────────┬──────────┐
│編號  │占有人即                │訴訟費用負擔比例    │
├───┼────────────┼──────────┤
│      │ｐ○○、辛○○、Ｘ○○、│3/100               │
│      │Ｑ○○、丑○○、戌○○、│                    │
│      │ｘ○○、甲申○○、江林金│                    │
│  １  │珠、ｕ○○、ｑ○○、江榮│                    │
│      │標、地○○、Ｈ○○即江樹│                    │
│      │０、甲Ｊ、Ｋ○○、Ｔ○○│                    │
│      │、甲Ｅ○○、Ｙ○○      │                    │
├───┼────────────┼──────────┤
│      │辰○○、Ｍ○○、甲辰○、│3/100               │
│  ２  │癸○                    │                    │
│      │                        │                    │
├───┼────────────┼──────────┤
│  ３  │黃○○                  │1/100               │
├───┼────────────┼──────────┤
│  ４  │黃○○                  │5/100               │
├───┼────────────┼──────────┤
│      │Ｉ○○○、ｕ○○、ｑ○○│4/100               │
│  ５  │、ｒ○○、地○○        │                    │
│      │                        │                    │
├───┼────────────┼──────────┤
│      │寅○○、ｔ○○、ｅ○○、│2/100               │
│  ６  │甲甲○、甲戊○、甲玄○○│                    │
│      │、甲丙○                │                    │
├───┼────────────┼──────────┤
│      │辰○○、Ｍ○○、甲辰○、│2/100               │
│  ７  │癸○                    │                    │
│      │                        │                    │
├───┼────────────┼──────────┤
│  ８  │Ｈ○○即江樹０          │4/100               │
├───┼────────────┼──────────┤
│      │ｐ○○、辛○○、Ｘ○○、│2/100               │
│      │Ｑ○○、丑○○、戌○○、│                    │
│      │ｘ○○、甲申○○、江林金│                    │
│      │珠、ｕ○○、ｑ○○、江榮│                    │
│      │標、地○○、Ｈ○○即江樹│                    │
│      │０、甲Ｊ、Ｋ○○、Ｔ○○│                    │
│      │、甲Ｅ○○、Ｙ○○、江再│                    │
│      │騫、Ｍ○○、甲辰○、癸○│                    │
│      │、黃○○、Ａ○○、Ｃ○○│                    │
│      │、甲午○、寅○○、ｔ○○│                    │
│      │、ｅ○○、甲甲○、甲戊○│                    │
│      │、甲玄○○、甲丙○、江再│                    │
│      │福、庚○○、宙○○即江惠│                    │
│      │君、ｃ○○即江惠瑛、江麗│                    │
│      │君、宇○○即江惠伶、江祐│                    │
│      │均即江世傑、ｗ○○即江再│                    │
│      │種、甲戌○、甲亥○、郭秀│                    │
│      │玲、甲天○、甲Ｌ○○、陸│                    │
│      │江素貞、Ｄ○○、戊○○、│                    │
│      │、Ｐ○○、Ｒ○○即江建志│                    │
│      │、ｏ○○、ｓ○○、Ｆ○○│                    │
│      │、Ｂ○○、乙○○即江周│                    │
│  ９  │、壬○○、玄○○、甲○○│                    │
│      │即江存權、巳○○、ｌ○○│                    │
│      │、ｉ○○、ｊ○○、Ｌ○○│                    │
│      │、酉○○○、午○○、江存│                    │
│      │勝、ｋ○○、Ｏ○○、賴江│                    │
│      │秀丹、甲庚○○、Ｎ○○、│                    │
│      │子○○、甲宙○○、Ｗ○○│                    │
│      │、ｇ○○○、己○○、江耀│                    │
│      │雄、甲辛○、甲Ｈ○、江惠│                    │
│      │美、甲丁○、ｖ○○、江清│                    │
│      │旗、丙○○即江圳平、江美│                    │
│      │英、Ｖ○○、Ｓ○○、江尚│                    │
│      │林、甲地○、甲黃○、黃宏│                    │
│      │義、甲Ａ○、甲Ｄ○、甲Ｃ│                    │
│      │、Ｇ○○、甲壬○、甲癸○│                    │
│      │、甲寅○、甲丑○、甲子○│                    │
│      │、甲卯○；ｆ○○、丁○○│                    │
│      │、甲Ｇ○、ｂ○○、ａ○○│                    │
│      │、申○○、甲巳○○、江秀│                    │
│      │梅、甲乙○、天○○、江麗│                    │
│      │屏                      │                    │
│      │                        │                    │
│      │                        │                    │
├───┼────────────┼──────────┤
│ １０ │卯○○                  │3/100               │
├───┼────────────┼──────────┤
│      │Ｄ○○、戊○○、Ｐ○○、│1/100               │
│      │Ｒ○○即江建志、ｏ○○、│                    │
│ １１ │ｓ○○、Ｆ○○、Ｂ○○、│                    │
│      │乙○○即江周、壬○○  │                    │
│      │                        │                    │
├───┼────────────┼──────────┤
│      │玄○○、甲○○即江存權、│5/100               │
│      │巳○○、ｌ○○、ｉ○○、│                    │
│ １２ │ｊ○○、Ｌ○○、酉○○○│                    │
│      │、午○○、未○○、ｋ○○│                    │
│      │、Ｏ○○                │                    │
├───┼────────────┼──────────┤
│      │ｖ○○、ｈ○○、丙○○即│3/100               │
│ １３ │江圳平、Ｕ○○、Ｖ○○、│                    │
│      │Ｓ○○                  │                    │
├───┼────────────┼──────────┤
│      │Ｎ○○、子○○、甲宙○○│4/100               │
│ １４ │、Ｗ○○                │                    │
│      │                        │                    │
├───┼────────────┼──────────┤
│ １５ │Ｅ○○                  │3/100               │
├───┼────────────┼──────────┤
│      │ｆ○○、丁○○、甲Ｇ○、│3/100               │
│      │ｂ○○、ａ○○、申○○、│                    │
│ １６ │甲巳○○、亥○○、甲乙○│                    │
│      │、天○○、ｚ○○        │                    │
│      │                        │                    │
├───┼────────────┼──────────┤
│      │ｇ○○○、己○○、甲己○│2/100               │
│ １７ │、甲辛○、甲Ｈ○、ｎ○○│                    │
│      │、甲丁○                │                    │
├───┼────────────┼──────────┤
│ １８ │ｇ○○○、己○○、甲己○│2/100               │
│      │、甲辛○、甲Ｈ○、ｎ○○│                    │
│      │、甲丁○                │                    │
├───┼────────────┼──────────┤
│      │玄○○、甲○○即江存權、│1/100               │
│      │巳○○、ｌ○○、ｉ○○、│                    │
│      │ｊ○○、Ｌ○○、酉○○○│                    │
│ １９ │、午○○、未○○、ｋ○○│                    │
│      │、Ｏ○○、甲Ｉ○○、吳江│                    │
│      │秀鸞                    │                    │
│      │                        │                    │
├───┼────────────┼──────────┤
│２０  │ｇ○○○、己○○、甲己○│1/100               │
│      │、甲辛○、甲Ｈ○、ｎ○○│                    │
│      │、甲丁○                │                    │
├───┼────────────┼──────────┤
│      │ｆ○○、丁○○、甲Ｇ○、│5/100               │
│      │ｂ○○、ａ○○、申○○、│                    │
│ ２１ │甲巳○○、亥○○、甲乙○│                    │
│      │、天○○、ｚ○○        │                    │
│      │                        │                    │
├───┼────────────┼──────────┤
│      │ｐ○○、辛○○、Ｘ○○、│41/100              │
│      │Ｑ○○、丑○○、戌○○、│                    │
│      │ｘ○○、甲申○○、江林金│                    │
│      │珠、ｕ○○、ｑ○○、江榮│                    │
│      │標、地○○、Ｈ○○即江樹│                    │
│      │０、Ｋ○○、Ｔ○○、詹江│                    │
│      │美寶、Ｙ○○、辰○○、江│                    │
│      │金洲、甲辰○、癸○、江周│                    │
│      │陸、Ａ○○、Ｃ○○、張江│                    │
│      │省、寅○○、ｔ○○、江國│                    │
│      │陽、甲甲○、甲戊○、游江│                    │
│      │麗娟、甲丙○、卯○○、江│                    │
│      │水龍、ｗ○○即江再種、郭│                    │
│      │原榔、甲亥○、甲酉○、郭│                    │
│      │麗雅、甲Ｌ○○、甲宇○○│                    │
│      │、Ｄ○○、戊○○、、江建│                    │
│      │興、Ｒ○○即江建志、江惠│                    │
│      │蘭、ｓ○○、Ｆ○○、江周│                    │
│      │量、乙○○即江周、江世│                    │
│      │明、玄○○、甲○○即江存│                    │
│      │權、巳○○、ｌ○○、江淑│                    │
│ ２２ │芬、ｊ○○、Ｌ○○、江余│                    │
│      │秋桂、午○○、未○○、江│                    │
│      │淑娟、Ｏ○○、甲Ｉ○○、│                    │
│      │甲庚○○、Ｎ○○、子○○│                    │
│      │、甲宙○○、Ｗ○○、江張│                    │
│      │游春、己○○、甲己○、吳│                    │
│      │江蒜、甲Ｈ○、ｎ○○、江│                    │
│      │麗惠、ｖ○○、ｈ○○、江│                    │
│      │天策即江圳平、Ｕ○○、江│                    │
│      │美莉、Ｓ○○、Ｅ○○、陳│                    │
│      │阿沾、甲黃○、甲Ｂ○、黃│                    │
│      │宏庭、甲Ｄ○、甲Ｃ、江明│                    │
│      │珠、甲壬○、甲癸○、江張│                    │
│      │況、丁○○、甲Ｇ○、江哲│                    │
│      │宇、ａ○○、申○○、徐江│                    │
│      │秀霞、亥○○、甲乙○、江│                    │
│      │秀雪、ｚ○○            │                    │
│      │                        │                    │
└───┴────────────┴──────────┘
 附表二：
┌───┬────────────┬─────────┬──────┐
│編號  │受擔保利益之被告        │擔保金額（新台幣）│被告子○○聲│
│      │                        │                  │請免為假執行│
│      │                        │                  │應擔保金額  │
├───┼────────────┼─────────┼──────┤
│      │ｐ○○、辛○○、Ｘ○○、│154,800 元        │            │
│      │Ｑ○○、丑○○、戌○○、│                  │            │
│      │ｘ○○、甲申○○、江林金│                  │            │
│  １  │珠、ｕ○○、ｑ○○、江榮│                  │            │
│      │標、地○○、Ｈ○○即江樹│                  │            │
│      │０、甲Ｊ、Ｋ○○、Ｔ○○│                  │            │
│      │、甲Ｅ○○、Ｙ○○      │                  │            │
├───┼────────────┼─────────┼──────┤
│      │辰○○、Ｍ○○、甲辰○、│133,950 元        │            │
│  ２  │癸○                    │                  │            │
│      │                        │                  │            │
├───┼────────────┼─────────┼──────┤
│  ３  │黃○○                  │52,800 元         │            │
├───┼────────────┼─────────┼──────┤
│  ４  │黃○○                  │247,250 元        │            │
├───┼────────────┼─────────┼──────┤
│      │Ｉ○○○、ｕ○○、ｑ○○│203,475 元        │            │
│  ５  │、ｒ○○、地○○        │                  │            │
│      │                        │                  │            │
├───┼────────────┼─────────┼──────┤
│      │寅○○、ｔ○○、ｅ○○、│104,750 元        │            │
│  ６  │甲甲○、甲戊○、甲玄○○│                  │            │
│      │、甲丙○                │                  │            │
├───┼────────────┼─────────┼──────┤
│      │辰○○、Ｍ○○、甲辰○、│125,625 元        │            │
│  ７  │癸○                    │                  │            │
│      │                        │                  │            │
├───┼────────────┼─────────┼──────┤
│  ８  │Ｈ○○即江樹０          │224,550 元        │            │
├───┼────────────┼─────────┼──────┤
│      │ｐ○○、辛○○、Ｘ○○、│57,825 元         │173,475元   │
│      │Ｑ○○、丑○○、戌○○、│                  │            │
│      │ｘ○○、甲申○○、江林金│                  │            │
│      │珠、ｕ○○、ｑ○○、江榮│                  │            │
│      │標、地○○、Ｈ○○即江樹│                  │            │
│      │０、甲Ｊ、Ｋ○○、Ｔ○○│                  │            │
│      │、甲Ｅ○○、Ｙ○○、江再│                  │            │
│      │騫、Ｍ○○、甲辰○、癸○│                  │            │
│      │、黃○○、Ａ○○、Ｃ○○│                  │            │
│      │、甲午○、寅○○、ｔ○○│                  │            │
│      │、ｅ○○、甲甲○、甲戊○│                  │            │
│      │、甲玄○○、甲丙○、江再│                  │            │
│      │福、庚○○、宙○○即江惠│                  │            │
│      │君、ｃ○○即江惠瑛、江麗│                  │            │
│      │君、宇○○即江惠伶、江祐│                  │            │
│      │均即江世傑、ｗ○○即江再│                  │            │
│      │種、甲戌○、甲亥○、郭秀│                  │            │
│      │玲、甲天○、甲Ｌ○○、陸│                  │            │
│      │江素貞、Ｄ○○、戊○○、│                  │            │
│      │、Ｐ○○、Ｒ○○即江建志│                  │            │
│      │、ｏ○○、ｓ○○、Ｆ○○│                  │            │
│      │、Ｂ○○、乙○○即江周│                  │            │
│  ９  │、壬○○、玄○○、甲○○│                  │            │
│      │即江存權、巳○○、ｌ○○│                  │            │
│      │、ｉ○○、ｊ○○、Ｌ○○│                  │            │
│      │、酉○○○、午○○、江存│                  │            │
│      │勝、ｋ○○、Ｏ○○、賴江│                  │            │
│      │秀丹、甲庚○○、Ｎ○○、│                  │            │
│      │子○○、甲宙○○、Ｗ○○│                  │            │
│      │、ｇ○○○、己○○、江耀│                  │            │
│      │雄、甲辛○、甲Ｈ○、江惠│                  │            │
│      │美、甲丁○、ｖ○○、江清│                  │            │
│      │旗、丙○○即江圳平、江美│                  │            │
│      │英、Ｖ○○、Ｓ○○、江尚│                  │            │
│      │林、甲地○、甲黃○、黃宏│                  │            │
│      │義、甲Ａ○、甲Ｄ○、甲Ｃ│                  │            │
│      │、Ｇ○○、甲壬○、甲癸○│                  │            │
│      │、甲寅○、甲丑○、甲子○│                  │            │
│      │、甲卯○；ｆ○○、丁○○│                  │            │
│      │、甲Ｇ○、ｂ○○、ａ○○│                  │            │
│      │、申○○、甲巳○○、江秀│                  │            │
│      │梅、甲乙○、天○○、江麗│                  │            │
│      │屏                      │                  │            │
│      │                        │                  │            │
│      │                        │                  │            │
├───┼────────────┼─────────┼──────┤
│ １０ │卯○○                  │182,475 元        │            │
├───┼────────────┼─────────┼──────┤
│      │Ｄ○○、戊○○、Ｐ○○、│63,575 元         │            │
│      │Ｒ○○即江建志、ｏ○○、│                  │            │
│ １１ │ｓ○○、Ｆ○○、Ｂ○○、│                  │            │
│      │乙○○即江周、壬○○  │                  │            │
│      │                        │                  │            │
├───┼────────────┼─────────┼──────┤
│      │玄○○、甲○○即江存權、│282,650 元        │            │
│      │巳○○、ｌ○○、ｉ○○、│                  │            │
│ １２ │ｊ○○、Ｌ○○、酉○○○│                  │            │
│      │、午○○、未○○、ｋ○○│                  │            │
│      │、Ｏ○○                │                  │            │
├───┼────────────┼─────────┼──────┤
│      │ｖ○○、ｈ○○、丙○○即│181,575 元        │            │
│ １３ │江圳平、Ｕ○○、Ｖ○○、│                  │            │
│      │Ｓ○○                  │                  │            │
├───┼────────────┼─────────┼──────┤
│      │Ｎ○○、子○○、甲宙○○│214,600 元        │ 643,800元  │
│ １４ │、Ｗ○○                │                  │            │
│      │                        │                  │            │
├───┼────────────┼─────────┼──────┤
│ １５ │Ｅ○○                  │142,000 元        │            │
├───┼────────────┼─────────┼──────┤
│      │ｆ○○、丁○○、甲Ｇ○、│170,100 元        │            │
│      │ｂ○○、ａ○○、申○○、│                  │            │
│ １６ │甲巳○○、亥○○、甲乙○│                  │            │
│      │、天○○、ｚ○○        │                  │            │
│      │                        │                  │            │
├───┼────────────┼─────────┼──────┤
│      │ｇ○○○、己○○、甲己○│124,575 元        │373,725元   │
│ １７ │、甲辛○、甲Ｈ○、ｎ○○│                  │            │
│      │、甲丁○                │                  │            │
├───┼────────────┼─────────┼──────┤
│１８  │ｇ○○○、己○○、甲己○│88,525 元         │ 265,575元  │
│      │、甲辛○、甲Ｈ○、ｎ○○│                  │            │
│      │、甲丁○                │                  │            │
│      │                        │                  │            │
├───┼────────────┼─────────┼──────┤
│      │玄○○、甲○○即江存權、│59,200 元         │            │
│      │巳○○、ｌ○○、ｉ○○、│                  │            │
│      │ｊ○○、Ｌ○○、酉○○○│                  │            │
│ １９ │、午○○、未○○、ｋ○○│                  │            │
│      │、Ｏ○○、甲Ｉ○○、吳江│                  │            │
│      │秀鸞                    │                  │            │
│      │                        │                  │            │
├───┼────────────┼─────────┼──────┤
│ ２０ │ｇ○○○、己○○、甲己○│65,325 元         │  195,975元 │
│      │、甲辛○、甲Ｈ○、ｎ○○│                  │            │
│      │、甲丁○                │                  │            │
├───┼────────────┼─────────┼──────┤
│      │ｆ○○、丁○○、甲Ｇ○、│254,550 元        │            │
│      │ｂ○○、ａ○○、申○○、│                  │            │
│ ２１ │甲巳○○、亥○○、甲乙○│                  │            │
│      │、天○○、ｚ○○        │                  │            │
│      │                        │                  │            │
├───┼────────────┼─────────┼──────┤
│      │ｐ○○、辛○○、Ｘ○○、│2,111,300 元      │6,333,900元 │
│      │Ｑ○○、丑○○、戌○○、│                  │            │
│      │ｘ○○、甲申○○、江林金│                  │            │
│      │珠、ｕ○○、ｑ○○、江榮│                  │            │
│      │標、地○○、Ｈ○○即江樹│                  │            │
│      │０、Ｋ○○、Ｔ○○、詹江│                  │            │
│      │美寶、Ｙ○○、辰○○、江│                  │            │
│      │金洲、甲辰○、癸○、江周│                  │            │
│      │陸、Ａ○○、Ｃ○○、張江│                  │            │
│      │省、寅○○、ｔ○○、江國│                  │            │
│      │陽、甲甲○、甲戊○、游江│                  │            │
│      │麗娟、甲丙○、卯○○、江│                  │            │
│      │水龍、ｗ○○即江再種、郭│                  │            │
│      │原榔、甲亥○、甲酉○、郭│                  │            │
│      │麗雅、甲Ｌ○○、甲宇○○│                  │            │
│      │、Ｄ○○、戊○○、Ｐ○○│                  │            │
│      │、Ｒ○○即江建志、ｏ○○│                  │            │
│      │、ｓ○○、Ｆ○○、Ｂ○○│                  │            │
│      │、乙○○即江周、壬○○│                  │            │
│      │、玄○○、甲○○即江存權│                  │            │
│      │、巳○○、ｌ○○、ｉ○○│                  │            │
│ ２２ │、ｊ○○、Ｌ○○、江余秋│                  │            │
│      │桂、午○○、未○○、江淑│                  │            │
│      │娟、Ｏ○○、甲Ｉ○○、吳│                  │            │
│      │江秀鸞、Ｎ○○、子○○、│                  │            │
│      │甲宙○○、Ｗ○○、江張游│                  │            │
│      │春、己○○、甲己○、吳江│                  │            │
│      │蒜、甲Ｈ○、ｎ○○、江麗│                  │            │
│      │惠、ｖ○○、ｈ○○、江天│                  │            │
│      │策即江圳平、Ｕ○○、江美│                  │            │
│      │莉、Ｓ○○、Ｅ○○、陳阿│                  │            │
│      │沾、甲黃○、甲Ｂ○、黃宏│                  │            │
│      │庭、甲Ｄ○、甲Ｃ、Ｇ○○│                  │            │
│      │、甲壬○、甲癸○、ｆ○○│                  │            │
│      │、丁○○、甲Ｇ○、ｂ○○│                  │            │
│      │、ａ○○、申○○、徐江秀│                  │            │
│      │霞、亥○○、甲乙○、江秀│                  │            │
│      │雪、ｚ○○              │                  │            │
└───┴────────────┴─────────┴──────┘


司法院資訊處製作；財團法人民間司法改革基金會備份。
